臺灣桃園地方法院刑事判決　　　　　　　 99年度訴字第693號
公　訴　人　臺灣桃園地方法院檢察署檢察官
被　　　告　何曉鳳
選任辯護人　陳樹忍律師
被　　　告　梁偉宏
指定辯護人　本院公設辯護人彭詩雯
被　　　告　黃日永
指定辯護人　本院公設辯護人彭詩雯
被　　　告　陳美恩原名陳美鳳.
選任辯護人　謝清昕律師
　　　　　　劉育志律師
　　　　　　張運弘律師
被　　　告　陳啟峰
選任辯護人　李基益律師
上列被告因違反毒品危害防制條例案件，經檢察官提起公訴（99
年度偵字第17462 號、第19170 號）及追加起訴（99年度蒞追字
第13號、99年度蒞字第13250 號），本院合併審理並判決如下︰
    主  文
何曉鳳所犯如附表一所示之罪，各處如附表所示之刑。應執行有
期徒刑玖年，如附表一「販毒所得」欄所示財物與梁偉宏連帶沒
收，如全部或一部不能沒收，以其與梁偉宏之財產連帶抵償之，
如附表六所示之物與梁偉宏連帶沒收，如附表六編號二所示之物
，如全部或一部不能沒收，與梁偉宏連帶追徵其價額。
梁偉宏所犯如附表一、附表二所示之罪，均累犯，各處如附表所
示之刑。應執行有期徒刑貳拾年，如附表一「販毒所得」欄所示
財物與何曉鳳連帶沒收，如全部或一部不能沒收，以其與何曉鳳
之財產連帶抵償之；如附表二「販毒所得」欄所示財物沒收，如
全部或一部不能沒收，以其財產抵償之；如附表六所示之物與何
曉鳳連帶沒收，如附表六編號二所示之物，如全部或一部不能沒
收，與何曉鳳連帶追徵其價額。
黃日永所犯如附表三所示之罪，均累犯，各處如附表所示之刑。
應執行有期徒刑貳拾柒年，如附表三「販毒所得」欄所示財物沒
收，如全部或一部不能沒收，以其財產抵償之，扣案如附表七所
示之物均沒收。
陳美恩所犯如附表四所示之罪，各處如附表所示之刑。應執行有
期徒刑拾伍年，如附表四「販毒所得」欄所示財物沒收，如全部
或一部不能沒收，以其財產抵償之，如附表八所示之物均沒收，
附表八編號三、編號四所示之物，如全部或一部不能沒收，追徵
其價額。
陳啟峰所犯如附表五所示之罪，各處如附表所示之刑。應執行有
期徒刑拾玖年，如附表五編號一至編號五、編號八「販毒所得」
欄所示財物沒收，如全部或一部不能沒收，以其財產抵償之；如
附表五編號六「販毒所得」欄所示財物與與鄧仁樟連帶沒收，如
全部或一部不能沒收，以其與鄧仁樟之財產連帶抵償之；如附表
五編號七「販毒所得」欄所示財物與鄧仁樟及某真實姓名年籍不
詳之成年男子連帶沒收，如全部或一部不能沒收，以其與鄧仁樟
及某真實姓名年籍不詳之成年男子之財產連帶抵償之。
    事  實
一、梁偉宏前因搶奪案件，經本院以93年度訴字第2088號刑事判
    決判處有期徒刑6 月，如易科罰金，以銀元300 元即新臺幣
    900 元折算1 日確定；又因詐欺案件，經台灣台中地方法院
    以96年度簡字第285 號刑事簡易判決判處有期徒刑3 月，如
    易科罰金，以銀元300 元即新臺幣900 元折算1 日確定，前
    開2 罪經台灣台中地方法院以96年度聲減字第8582號刑事裁
    定減刑並定應執行有期徒刑4 月15日，如易科罰金，以銀元
    300 元即新臺幣900 元折算1 日，於民國97年4 月18日入監
    執行，於97年6 月1 日縮刑期滿執行完畢（於本案構成累犯
    ）。黃日永前因違反麻醉藥品管理條例案件，經台灣高等法
    院以85年度上訴字第4831號刑事判決判處應執行有期徒刑8
    年嗣經本院以96年度聲減字第2949號刑事裁定減刑並定應執
    行有期徒刑7 年；又因違反肅清煙毒條例案件，經本院分別
    以86年訴字第406 號刑事判決判處有期徒刑10月、以86年度
    訴字第695 號刑事判決判處有期徒刑3 年2 月，上開2 罪經
    本院以87年度聲字第942 號刑事裁定定應執行有期徒刑3 年
    8 月，上開2 案接續執行，於97年12月15日縮刑期滿執行完
    畢（於本案構成累犯）。詎仍不知悔改，梁偉宏、何曉鳳、
    黃日永、陳美恩、陳啟峰均明知甲基安非他命係經公告列為
    毒品危害防制條例第2 條第2 項第2 款之第二級毒品，未經
    許可不得擅自持有、販賣；黃日永亦明知海洛因係經公告列
    為毒品危害防制條例第2 條第2 項第1 款款之第一級毒品，
    未經許可亦不得擅自持有、販賣，詎仍分別為下列行為：
（一）梁偉宏、何曉鳳共同基於意圖營利而販賣第二級毒品甲基
      安非他命之犯意聯絡，分別於附表一編號一至編號三所示
      時、地，以各如附表一編號一至編號三所示方式、數量、
      價格，販賣第二級毒品甲基安非他命與附表一編號一所示
      之宋兆彤、附表一編號二所示之林政宏、附表一編號三所
      示之張祖豫，並各取得如附表一編號一至編號三「販毒所
      得」欄所示之價金。
（二）梁偉宏基於意圖營利而販賣第二級毒品甲基安非他命之犯
      意，分別於附表二編號一至編號四所示時、地，以各如附
      表二編號一至編號四所示方式、數量、價格，販賣第二級
      毒品甲基安非他命與附表二編號一、編號二所示之葉金明
      、附表二編號三之邱玉星、附表二編號四之張祖豫，並各
      取得如附表二編號一至編號四「販毒所得」欄所示之價金
      。
（三）黃日永基於意圖營利而販賣第一級毒品海洛因、第二級毒
      品甲基安非他命之犯意，分別於附表三編號一至編號三所
      示時、地，以各如附表三編號一至編號三所示方式、數量
      、價格，販賣第一級毒品海洛因與梁偉宏；於附表三編號
      四至編號八所示時、地，以各如附表三編號四至編號八所
      示方式、數量、價格，販賣第二級毒品甲基安非他命與梁
      偉宏；於附表三編號九至編號十一所示時、地，以各如附
      表三編號九至編號十一所示方式、數量、價格，販賣第二
      級毒品甲基安非他命與陳啟峰，並各取得如附表三編號一
      至編號十一「販毒所得」欄所示之價金。
（四）陳美恩基於意圖營利而販賣第二級毒品甲基安非他命之犯
      意，分別於附表四編號一至編號五所示時、地，以各如附
      表四編號一至編號五所示方式、數量、價格，販賣第二級
      毒品甲基安非他命與附表四編號一所示之陳啟峰、附表四
      編號二至編號五之梁偉宏，並各取得如附表四編號一至編
      號五「販毒所得」欄所示之價金。
（五）陳啟峰基於意圖營利而販賣第二級毒品甲基安非他命之犯
      意，分別於附表五編號一至編號八所示時、地，以各如附
      表五編號一至編號八所示方式、數量、價格，販賣第二級
      毒品甲基安非他命與附表五編號一至編號三所示之張祖豫
      、附表五編號四及編號五之葉金明、附表五編號六之陳泰
      忠、附表五編號七及編號八之滕麒峰，並各取得如附表五
      編號一至編號八「販毒所得」欄所示之價金。
    嗣經警實施通訊監察後，循線查悉上情，並扣得如附表六編
    號一、附表七、附表八編號一及編號二所示之物。
二、案經桃園縣政府警察局龍潭分局報告臺灣桃園地方法院檢察
    署檢察官偵查起訴。
    理  由
甲、證據能力部分
一、按刑事審判上之共同被告，係為訴訟經濟等原因，由檢察官
    或自訴人合併或追加起訴，或由法院合併審判所形成，其間
    各別被告及犯罪事實仍獨立存在。故共同被告對於其他共同
    被告之案件而言，為被告以外之第三人，本質上屬於證人，
    為確保被告對證人之詰問權，證人於審判中，應依法定程序
    ，到場具結陳述，並接受被告之詰問，其陳述始得作為認定
    被告犯罪事實之判斷依據（最高法院93年臺上字第5726號判
    決意旨參照）。按被告以外之人於審判外之言詞或書面陳述
    ，除法律有規定者外，不得作為證據；被告以外之人於偵查
    中向檢察官所為之陳述，除顯有不可信之情況者外，得為證
    據；被告以外之人於檢察事務官、司法警察官或司法警察調
    查中所為之陳述，與審判中不符時，其先前之陳述具有較可
    信之特別情況，且為證明犯罪事實存否所必要者，得為證據
    ；再被告以外之人於審判外之陳述，雖不符刑事訴訟法第15
    9 條之1 至第159 條之4 之規定，而經當事人於審判程序同
    意作為證據，法院審酌該言詞陳述或書面陳述作成時之情況
    ，認為適當者，亦得為證據。當事人、代理人或辯護人於法
    院調查證據時，知有第159 條第1 項不得為證據之情形，而
    未於言詞辯論終結前聲明異議者，視為有前項之同意，刑事
    訴訟法第159 條第1 項、第159 條之1 第2 項、第159 條之
    2 、第159 條之5 分別定有明文。又刑事訴訟法第159 條之
    2 所謂「具有較可信之特別情況」，應依陳述人於陳述時之
    「外部情況」是否具有可信性決定之，所謂「外部情況」係
    指就詢問有無出於不正方法、陳述是否出於非任意性、有無
    違反法定障礙事由期間不得詢問及禁止夜間詢問之規定、詢
    問時是否踐行應先告知義務、警詢筆錄所載與錄音或錄影內
    容是否相符等情，且必須依據陳述人之觀察、記憶、表達是
    否正確、陳述人有無虛偽陳述之動機，及對照同一待證事項
    之其他經過詰問證人之證述是否相同，有無矛盾之處而加以
    綜合決定（最高法院94年度臺上字第1653號判決意旨參照）
    。故梁偉宏、何曉鳳、黃日永、陳美恩、陳啟峰雖同為本案
    被告，然公訴人援引各該被告於警詢及檢察官偵查中所為之
    陳述為其餘被告犯行之證據，則就各該被告而言，其餘被告
    之陳述無異屬「被告以外之人」之陳述，而為證人地位之證
    言，是梁偉宏、何曉鳳、黃日永、陳美恩、陳啟峰此等於警
    詢及偵查中向檢察官所為之陳述，原則上屬審判外之陳述，
    故亦須檢視上開證述內容是否有前開得為證據之情形，合先
    敘明。經查：
（一）本件證人即共同被告梁偉宏、何曉鳳、黃日永、陳美恩、
      陳啟峰分別於檢察官訊問時經具結後所為之證述，對本身
      以外之其餘被告而言；證人即附表一至附表五「購毒者」
      欄所示之人宋兆彤、林政宏、張祖豫、葉金明、邱玉星、
      陳泰忠、滕麒峰分別於檢察官訊問時經具結後所為之證述
      ，對本案各該被告而言，其性質雖屬傳聞證據，惟本院審
      酌證人即共同被告梁偉宏自承與被告何曉鳳共犯附表一所
      示販賣毒品之犯行，且證稱其曾向被告黃日永、陳美恩購
      買毒品；證人即共同被告何曉鳳自承與被告梁偉宏共犯附
      表一所示販賣毒品之犯行；證人黃日永自承係犯附表三所
      示販賣毒品之犯行；證人陳美恩自承係犯附表四所示販賣
      毒品之犯行；證人陳啟峰自承犯附表五所示販賣毒品之犯
      行，並曾向被告黃日永、陳美恩購買毒品；證人宋兆彤、
      林政宏自稱曾向被告梁偉宏、何曉鳳購買毒品；證人張祖
      豫自稱曾向被告梁偉宏、何曉鳳、陳啟峰購買毒品；證人
      葉金明自稱曾向被告梁偉宏、陳啟峰購買毒品；證人邱玉
      星自稱曾向被告梁偉宏購買毒品；證人陳泰忠、滕麒峰自
      稱曾向被告陳啟峰購買毒品，依渠等之陳述乃分別親身參
      與、見聞、經歷本件犯行之全部或一部，渠等證詞對認定
      犯罪事實之存否有其必要性，且上開證人於檢察官偵查中
      ，分別經檢察官諭知證人有具結之義務及偽證之處罰並命
      朗讀結文具結擔保其證言之真實性後，以證人身分，於檢
      察官面前完整、連續陳述其親身經歷，且查無違法取證之
      瑕疵存在，應無顯不可信之情形，依刑事訴訟法第159 條
      之1 第2 項之規定，自均得為證據。
（二）至證人即共同被告梁偉宏、何曉鳳、黃日永、陳美恩、陳
      啟峰分別於警詢時所為之證述，對本身以外之其餘被告而
      言；證人即附表一至附表五「購毒者」欄所示之人宋兆彤
      、林政宏、張祖豫、葉金明、邱玉星、陳泰忠、滕麒峰分
      別於警詢時所為之證述，對本案各該被告而言，雖亦均屬
      傳聞證據，惟該警詢過程查無違法取證之瑕疵存在，上開
      證人於警詢中之證述係出於其自由意志。又被告梁偉宏、
      何曉鳳、黃日永、陳啟峰對上開證人於警詢中所為之證述
      ，在本院準備程序中分別經提示並告以要旨，對證據能力
      一節均表示無意見，且均未於本案言詞辯論終結前聲明異
      議，本院審酌前開證人之證詞對認定犯罪事實之存否有其
      必要性，業如前述，依刑事訴訟法第159 條之5 之規定，
      因認得為證據。另查，對被告陳美恩而言，本院審理中業
      已傳喚梁偉宏、陳啟峰到庭以證人身分作證，並准許被告
      陳美恩對各該證人當庭及先前陳述進行詰問，此有本院審
      判筆錄在卷可考。即已賦予被告陳美恩對於前開證人對質
      詰問機會，因之，參諸刑事訴訟法159 條規定之立法意旨
      原即在保障被告之對質詰問權以觀，證人梁偉宏、陳啟峰
      於審判外之警詢中所為之證述既已經被告陳美恩於本院審
      理中經交互詰問予以核實，則梁偉宏、陳啟峰於審判外陳
      述與審判中之證述意旨相符之部分，其屬傳聞證據之瑕疵
      ，應已治癒，業可認非仍屬傳聞，而已無依該條規定排除
      之必要。至證人陳啟峰於審判外陳述與審判中之證述意旨
      不符者，其中部分因具有較可信之特別情況，且為證明犯
      罪事實存否所必要者，因認得為證據，其他部分經查難認
      屬實，而無較可信之特別情況，因認不具證據能力，其認
      定經過均詳如後述。
二、本件認定事實所引用之通訊監察譯文、如附表六編號一、附
    表七、附表八編號一及編號二所示之扣案物等證據，檢察官
    、被告5 人及渠等之指定、選任辯護人並未主張排除前開書
    證、物證之證據能力，且迄於本院言詞辯論終結前均未表示
    異議，本院審酌前開書證、物證並無證據證明係公務員違背
    法定程序所取得，其書證部分亦無刑事訴訟法第159 條之4
    之顯有不可信之情況與不得作為證據之情形，且均與本案具
    關連性，是本件認定事實所引用之上開書證、物證等證據，
    均認有證據能力。
乙、認定犯罪事實之依據及理由
一、上揭犯罪事實，除後述「另查」之部分外，業據被告何曉鳳
    於檢察官訊問時及本院審理中，就附表一所示犯行；被告梁
    偉宏於檢察官訊問時及本院審理中，就附表一、附表二編號
    四所示犯行，於本院審理中，就附表二編號一至編號三所示
    犯行；被告黃日永於檢察官訊問時及本院審理中，就附表三
    編號四至編號十一所示犯行，於本院審理中，就附表三編號
    一至編號三所示犯行；被告陳美恩於檢察官訊問時及本院審
    理中，就附表四編號一、編號四、編號五所示犯行，於本院
    審理中，就附表四編號二、編號三所示犯行；被告陳啟峰於
    檢察官訊問時及本院審理中，就附表五編號一、編號四所示
    犯行，於本院審理中，就附表五編號二、編號三、編號五、
    編號六、編號七、編號八所示犯行，分別坦承在卷，並有如
    附表一至附表五「購毒者」欄所示各次犯行之購毒者分別於
    警詢、檢察官訊問時及證人梁偉宏、陳啟峰於本院審理中證
    述明確，復有如附表一至附表五「犯罪事實」欄內所示通話
    之通訊監察譯文附卷可稽，另有如附表六編號一、附表七、
    附表八編號一及編號二所示之物扣案足憑，堪以認定。另查
    ：
（一）就附表一編號三所示犯罪事實，證人張祖豫固於99年6 月
      29日檢察官訊問時一度證稱：「何曉鳳只是幫梁偉宏接電
      話，交易價格等項目都是梁偉宏決定的，我印象中何曉鳳
      沒有拿過毒品給我。」云云。惟查，被告何曉鳳於99年7
      月16日檢察官訊問時供稱：「此通對話是張祖豫打給我，
      先拿400 元及晚上補100 元，都是我跟他談好的交易內容
      ，我跟他談好後，我跟梁偉宏說我們交易內容，梁偉宏就
      把毒品準備好，請我把毒品拿下去。」等語在卷，被告梁
      偉宏亦於同日檢察官訊問時供稱：「（檢察官問：何曉鳳
      就99年5 月17日下午1 時21分39秒譯文，稱該次是她跟你
      一起販賣毒品給張祖豫，她跟張祖豫談好價錢數量，由你
      把毒品準備好，交給她下樓拿給張祖豫？）是，有這件事
      ，錢400 元是她收的。」等語明確，經查，被告梁偉宏與
      何曉鳳係夫妻，此據2 人陳明在卷，是被告梁偉宏殊無虛
      構被告何曉鳳於本次交易中係負責與買家張祖豫談妥交易
      價量並交付毒品之虛情，僅為附和被告何曉鳳之不實自白
      ，致被告何曉鳳平白無端罹於刑責之理。況證人張祖豫於
      99年5 月17日下午1 時21分39 秒 ，以公用電話撥打梁偉
      宏所持用之門號0000000000號行動電話，該電話由何曉鳳
      接聽，張祖豫並旋即直接向被告何曉鳳表示欲購買毒品之
      價格，此有上開通話之通訊監察譯文1 份附卷足參，益徵
      被告梁偉宏、何曉鳳前開所供情節，核與事實相符。綜上
      ，證人張祖豫於99年6 月29日檢察官訊問時所為前開證述
      ，顯係迴護被告何曉鳳之詞，尚無足採。
（二）就附表二編號四所示犯行，被告梁偉宏固於99年6 月30日
      檢察官訊問時一度供稱：「（檢察官問：證人張祖豫稱99
      年6 月15日凌晨0 時15分12秒與你毒品交易？）這次有交
      易毒品，我叫何曉鳳把毒品送下去，何曉鳳可能知道是毒
      品。」云云。惟查，證人張祖豫於99年6 月29日檢察官訊
      問時供稱：「（檢察官問：99年6 月15日凌晨0 時15分12
      秒譯文何意？）這次交易500 元的安非他命，也是在梁偉
      宏他家跟他拿，我是用我家用電話撥給他，是梁偉宏接的
      ，也是梁偉宏拿安非他命給我，一手交錢一手交貨，是他
      賣給我的。」等語明確，而被告何曉鳳於警詢以迄本院審
      理中，亦未曾提及有何曾於附表二編號四所示時、地為被
      告梁偉宏交付毒品與毒品買家之情。是被告梁偉宏前開所
      供，當係其因另有於附表一所示與被告何曉鳳共同販賣第
      二級毒品甲基安非他命之犯行，因其與被告何曉鳳共同販
      賣毒品之犯罪次數非少，而混淆誤認所致，難認屬實。
（三）就附表三編號三所示販賣毒品犯行之交易價、量，證人梁
      偉宏於99年7 月16日檢察官訊問時之筆錄固記載：「我跟
      『永哥』以2,500 多元買海洛因『八一』約4 公克。」云
      云。惟查，證人梁偉宏於99年6 月13日下午5 時50分29秒
      ，以其所持用之門號0000000000號行動電話撥打黃日永所
      持用之門號0000000000號行動電話，向黃日永購買毒品之
      際，係向被告黃日永表示稱：「『永哥』，我要八一女生
      。」等語，此有該次通話之通訊監察譯文1 份附卷可稽，
      是證人梁偉宏於對話中僅向被告黃日永表示欲購買「八一
      」之海洛因，惟並未明確表示「八一」之單位，是「八一
      」之海洛因是否即為4 公克，實難逕認。再者，證人梁偉
      宏於同次偵訊時，就其於附表三編號四所示時、地，向被
      告黃日永購買第二級毒品甲基安非他命之價量，證稱：「
      我跟他買『八一』約4 公克多的安非他命，約6,000 元。
      」等語在卷，是倘重量「八一」即4 公克多之第二級毒品
      甲基安非他命要價已高達6,000 元，則市值遠高於甲基安
      非他命之第一級毒品海洛因，其「八一」倘亦指重量約4
      點多公克，則殊無竟僅索價2,500 元之可能。況且，證人
      梁偉宏於本院審理中證稱：「（審判長問：你之前在偵查
      中作證時說你與永哥以2,500 多元買海洛因『八一』，約
      4 公克多，這是不是講錯？）我忘記了。（審判長問：到
      底是多重？）我不知道。」等語在卷，足認證人梁偉宏就
      其以2,500 元所購得之「八一」海洛因重量究為多少公克
      ，實並不知悉，堪認其於上開檢察官訊問時所稱其於附表
      三編號三以2,500 元向被告黃日永購得之海洛因「八一」
      ，其重量為約4 公克云云，當係證人梁偉宏因其購買第二
      級毒品甲基安非他命時之「八一」重量即為約4 公克之經
      驗而誤認所致，尚非屬實。準此，堪認被告黃日永於本院
      審理中所供：「（審判長問：這個是0000000000你的電話
      ，是梁偉宏打給你的，裡面提到說『永哥，我要八一，女
      生，在倉庫』等等，這不是在講海洛因嗎？）對。（審判
      長問：裡面講的八一是多少？）0.45。（審判長問：就是
      我剛剛講的八分之一錢？）對。（審判長問：梁偉說價格
      是2,500 元？）差不多。」而稱該次交易之第一級毒品海
      洛因重量應為8 分之1 錢一節，始與事實相符。綜上，起
      訴書認被告黃日永於附表三編號三所示時、地，販售與證
      人梁偉宏之第一級毒品海洛因之數量為約4 公克云云，顯
      有違誤，應予更正。
（四）就附表三編號八所示犯行，證人梁偉宏於檢察官訊問時固
      證稱其係「一手交錢一手交貨」，而確有交付購毒價金2,
      000 元與被告黃日永云云。惟查，被告黃日永於本院審理
      中，始終辯稱其多次販賣毒品與證人梁偉宏，惟並非各次
      均曾取得價金，且於99年7 月20日檢察官訊問時，經檢察
      官就附表三編號四、編號五、編號六、編號七、編號八所
      示販賣第二級毒品甲基安非他命與證人梁偉宏之5 次犯行
      訊問被告黃日永時，被告黃日永僅於附表三編號八該次供
      稱：「這次交易安非他命1 克，我記得當時先給他欠著沒
      拿錢，在804 醫院，我是賣給他。」等語，而就其他4 次
      犯行均未表示有何未曾取得價金之情。經查，被告黃日永
      於檢察官訊問時及本院審理中，均就附表三編號八所示販
      賣毒品犯行坦承不諱，並自承確曾將毒品交付與證人梁偉
      宏，是其販賣毒品之犯行已屬既遂，其於交付毒品與證人
      梁偉宏後是否確曾收得價金，於其販賣毒品既遂犯行之成
      立已無影響，況被告黃日永既就附表三編號四至編號十一
      （除本件附表三編號三以外）所示犯行均曾取得價金一節
      供承不諱，是被告黃日永實無單獨杜撰其於附表三編號八
      所示該次犯行並未收得價金之虛情，僅為虛減其區區2,00
      0 元犯罪所得之必要。準此，堪認被告黃日永此部分所辯
      核與事實相符，堪以採信，證人梁偉宏前開所證，顯係有
      所誤認，尚非可採。
（五）就附表三編號九、編號十所示販賣毒品犯行之交易價、量
      ，證人陳啟峰於99年6 月21日檢察官訊問時之筆錄固記載
      略以：「99年3 月18日晚上9 時44分53秒監聽譯文，是我
      要跟『永哥』買安非他命，我要買3,000 元毒品；99年3
      月20日凌晨1 時41分52秒監聽譯文，是我要跟『永哥』買
      1,000 元安非他命毒品。」云云。惟查，證人陳啟峰於99
      年3 月18日晚間9 時44分53秒，以其所持用之門號000000
      0000號行動電話與黃日永所持用之門號0000000000號行動
      電話通話，向被告黃日永購買毒品時，係向被告黃日永表
      示稱：「3 個喔。」而於99年3 月20日凌晨1 時41分52秒
      ，以其所持用之門號0000000000號行動電話與黃日永所持
      用之門號0000000000號行動電話通話，向被告黃日永購買
      毒品時，則係向被告黃日永表示稱：「1 個。」等語，此
      有各該通話之通訊監察譯文1 份附卷可稽，是證人陳啟峰
      於對話中僅向被告黃日永表示欲購買「3 個」、「1 個」
      之甲基安非他命，惟並未明確表示其所稱「幾個」係指毒
      品重量（即公克）或毒品價格（即千元），是被告陳啟峰
      於電話中所稱「3 個」、「1 個」究係何指，尚非無疑。
      再者，被告黃日永及證人陳啟峰於本院審理中分別陳稱：
      「（審判長問：你在電話中跟黃日永講說『1 個』，是指
      什麼？）被告陳啟峰答：毒品。（審判長問：什麼毒品？
      ）被告陳啟峰答：安非他命。（審判長問：『1 個』是什
      麼單位？）被告黃日永答：1 克。（審判長問：是1 克嗎
      ？）被告陳啟峰答：是。（審判長問：你跟黃日永拿，『
      1 個』是多少錢？）被告陳啟峰答：不知道是2,000 還是
      1,500 。被告黃日永答：剛開始是2,000 ，後面是1,500
      。（審判長問：3 個就是4,500 ？）被告陳啟峰答：應該
      是。被告黃日永答：是。」、「（審判長問：【提示99 3
      月18日21時44分、3 月20日凌晨1 時41分兩通通話之監聽
      譯文】這兩通，一通講3 個，一通講1 個，請問各是指多
      少的量、多少的價格？）被告陳啟峰答：3 個就是代表3
      克，1 個就是代表1 克。我忘記價格是1,500 還是2,000
      ，就是差不多這個價格。（審判長問：你之前講過1 克是
      1,500 ，後來又說1 克是1,000 元？）被告陳啟峰答：沒
      有1,000 元的。（審判長問：是否如同陳啟峰所講的，3
      個就是3 克，1 個就是1 克，每1 克的價格沒有1,000 元
      的？）被告黃日永答：沒有，就是1,500 到2,000 元之間
      。（審判長問：你以前都是講1,500 ？）被告陳啟峰答：
      對。被告黃日永答：差不多。」等語在卷，是堪認前開通
      訊監察譯文中「3 個」即指3 公克甲基安非他命、「1 個
      」即指1 公克甲基安非他命，且被告黃日永係以每公克1,
      500 元之價格販售與證人陳啟峰。綜上，證人陳啟峰前開
      檢察官訊問時所為證述，顯係有所混淆、誤記，尚非屬實
      。
（六）就附表四編號一所示販賣毒品犯行，證人陳啟峰於本院審
      理中固證稱：「該次購買毒品，我是打電話給陳美恩，跟
      她說我要6,000 元的甲基安非他命，問她那邊有沒有，幫
      我找一下，陳美恩就叫我過去她家。我到的時候，有一個
      男子在場，陳美恩叫他『七哥』，當時我並不認識『七哥
      』。當時我把6,000 元給陳美恩，陳美恩把錢給『七哥』
      ，『七哥』就把3 公克的甲基安非他命拿給我，然後告訴
      我不足的1 公克多隔天再補。隔天要補給我毒品，是陳美
      恩打電話給我，要我去她家，我到的時候『七哥』已經在
      那邊了，毒品也是『七哥』補給我的。我想這應該算是跟
      『七哥』買，陳美恩指示幫我聯絡藥頭。」云云。惟查，
      證人陳啟峰於99年6 月18日警詢中證稱：「（警問：經警
      方提示門號0000000000通訊監察譯文於99年3 月26日20時
      32分33秒與門號0000000000譯文資料『嫂子』跟你說叫你
      等一下過來拿昨天要補給你們的，這是何意思？）意指3
      月25日我向她購買毒品，但數量不足她要補足毒品給我，
      但詳細數量及金額我已經忘記了。」、於99年6 月21日檢
      察官訊問時證稱：「（檢察官問：99年3 月26日晚上8 時
      32分33秒與嫂子陳美恩監聽譯文何意？）裡面提到要補毒
      品，是因為我們99年3 月25日某時有毒品交易，在嫂子家
      楊梅鎮○○路122 號進行交易，數量是八一約4 點多公克
      ，她先給我3 點多公克，所以隔天再補我給我1 點多公克
      的甲基安非他命，價錢6,000 元左右，一手交錢一手交貨
      ，是賣給我的沒錯。」等語明確，所證核與被告陳美恩於
      檢察官訊問時所供：「（檢察官問：99年3 月26日晚上8
      時32分33秒譯文何意？）我們是99年3 月25日晚上，在我
      裕城路住處交易甲基安非他命6,00 0元，我賣給他八一約
      4 點多公克，當天我先給他3 公克，隔天再給他1 公克多
      ，他先給我3,000 元，剩下我讓先讓他欠著，他還有欠我
      3,000 元，我這次的確是把這些毒品以6,000 元賣給他。
      」等語，互核相符，而揆諸上開證人陳啟峰與被告陳美恩
      所述內容，均未曾提及有何「七哥」其人。經查，被告陳
      美恩於本件倘確僅為欲購買第二級毒品甲基安非他命施用
      之證人陳啟峰聯絡藥頭「七哥」，而證人陳啟峰所購買之
      毒品係由「七哥」所提供，購毒價金亦係由「七哥」所收
      取，則本件毒品交易之販毒者顯為「七哥」甚明，而被告
      陳美恩代證人陳啟峰居中聯繫、牽線之舉，或僅構成幫助
      施用毒品犯行，其刑責遠較販賣毒品為輕。是以，證人陳
      啟峰及被告陳美恩豈有竟分別於警詢及檢察官訊問時，就
      於本案具關鍵地位之「七哥」其人隻字不提，而均陳稱該
      次毒品係由被告陳美恩販賣與證人陳啟峰，致陷被告陳美
      恩於販毒重刑之理？是以，堪認被告陳美恩與證人陳啟峰
      前開分別於警詢及檢察官訊問時所述，均核與事實相符。
      證人陳啟峰於本院審理中前開所證，顯係迴護被告陳美恩
      之詞，洵無足採。再者，證人陳啟峰於警詢、檢察官訊問
      時及本院審理中，固均證稱其該次購毒之價金6,000 元已
      全數交付云云，惟被告陳美恩於檢察官訊問時及本院審理
      中，均供稱證人陳啟峰該次購毒價金僅支付3,000 元，另
      3,000 元則賒欠未付在卷。經查，被告陳美恩於檢察官訊
      問時及本院審理中，既均就其本次販賣毒品犯行坦承在卷
      ，且其於交付毒品與證人陳啟峰後是否如數收取全部價金
      ，於其販賣毒品犯行之成立已無影響，是被告陳美恩實無
      杜撰證人陳啟峰尚有3,000 元價金未付此一虛情之必要。
      況被告陳美恩於偵查中，既就附表四編號四、編號五所示
      犯行均曾取得價金一節供承不諱，則更無僅僅杜撰其於附
      表四編號一所示犯行並未收得價金之虛情，僅為虛減3,00
      0 元犯罪所得數額之理。反之，證人陳啟峰是否已給足價
      金，則影響其是否積欠陳美恩債務，是證人陳啟峰就價金
      是否如數交付一節，於其本身之權益顯然利害相關。是兩
      者相較，堪認被告陳美恩既無虛偽陳述之動機，是其所辯
      當核與事實相符，洵堪採信。
（七）就附表五編號一、編號四所示犯行，被告陳啟峰於檢察官
      訊問時固辯稱其並未收得價金云云。惟查，證人張祖豫、
      葉金明於檢察官訊問時，各就渠等分別於附表五編號一、
      編號四所示時、地，確有給付毒品價金與被告陳啟峰一節
      證述明確。而揆諸被告陳啟峰於99年6 月21日檢察官訊問
      時所述，其就檢察官所訊問之各次販毒事實固均坦承，惟
      全盤否認有何收得價金之情，且就附表五編號六所示犯行
      ，甚且辯稱係以500 元之第二級甲基安非他命與證人陳泰
      忠交換500 元之第三級毒品愷他命，而為以物易物之交易
      ，且嗣後非僅未曾取得愷他命，亦未取得甲基安非他命之
      價款，嗣遲至本院審理中始就附表五所示各次犯罪事實均
      予坦承，而未再爭執檢察官起訴其確有收得價金一節係屬
      不實。綜上各情，堪認被告陳啟峰於檢察官訊問時，已有
      避重就輕、設詞飾卸之圖，是其所辯於附表五編號一、編
      號四所示犯行並未取得價金一節，堪認係屬圖卸之詞，洵
      無足採。
二、綜上所述，本件事證明確，被告梁偉宏、何曉鳳、黃日永、
    陳美恩、陳啟峰犯行洵堪認定，應予依法論罪科刑。
三、按海洛因、甲基安非他命分別係經公告列為毒品危害防制條
    例第2 條第2 項第1 款、第2 款之第一級、第二級毒品。核
    被告何曉鳳於附表一所為，均係犯毒品危害防制條例第4 條
    第2 項販賣第二級毒品既遂罪；核被告梁偉宏於附表一、附
    表二所為，均係犯毒品危害防制條例第4 條第2 項販賣第二
    級毒品既遂罪；核被告黃日永於附表三編號一至編號三所為
    ，均係犯毒品危害防制條例第4 條第1 項販賣第一級毒品既
    遂罪、於附表三編號四至編號十一所為，均係犯毒品危害防
    制條例第4 條第2 項販賣第二級毒品既遂罪；核被告陳美恩
    於附表四所為，均係犯毒品危害防制條例第4 條第2 項販賣
    第二級毒品既遂罪；核被告陳啟峰於附表五所為，均係犯毒
    品危害防制條例第4 條第2 項販賣第二級毒品既遂罪。被告
    梁偉宏、何曉鳳、黃日永、陳美恩、陳啟峰於販賣第二級毒
    品甲基安非他命前意圖販賣而持有甲基安非他命之低度行為
    ，應為販賣第二級毒品甲基安非他命之高度行為所吸收；被
    告黃日永於販賣第一級毒品海洛因前意圖販賣而持有海洛因
    之低度行為，應為販賣第一級毒品海洛因之高度行為所吸收
    ，均不另論罪。又被告梁偉宏、何曉鳳於附表一所示3 次販
    賣第二級毒品犯行，均有犯意聯絡及行為分擔，均為共同正
    犯。被告陳啟峰於附表五編號六所示販賣第二級毒品犯行，
    與「鄧仁樟」之間，有犯意聯絡及行為分擔；於附表五編號
    七所示販賣第二級毒品犯行，與「鄧仁樟」及某真實姓名年
    籍不詳之成年男子間，亦有犯意聯絡及行為分擔，各均為共
    同正犯。檢察官追加起訴意旨，就附表四編號三所示被告陳
    美恩分別於99年4 月6 日、99年4 月8 日分別交付第二級毒
    品甲基安非他命各2 公克與證人梁偉宏之行為，認係構成2
    次販賣毒品犯行。惟查，證人梁偉宏於本院審理中，就其於
    99年4 月6 日係向被告陳美恩購買4 公克甲基安非他命，僅
    係分為2 次交付毒品一節證述明確，是堪認被告陳美恩上開
    2 次毒品交付行為，僅係基於同一販賣毒品犯意而接續為之
    ，是僅構成販賣第二級毒品罪一罪，檢察官此部分所認尚有
    誤會，應予敘明。被告何曉鳳所犯販賣第二級毒品罪3 罪；
    被告梁偉宏所犯販賣第二級毒品罪7 罪；被告黃日永所犯販
    賣第一級毒品罪3 罪、販賣第二級毒品罪8 罪；被告陳美恩
    所犯販賣第二級毒品罪5 罪；被告陳啟峰所犯販賣第二級毒
    品罪8 罪，各係犯意個別、行為互殊，應予分論併罰。被告
    梁偉宏前因搶奪案件，經本院以93年度訴字第2088號刑事判
    決判處有期徒刑6 月，如易科罰金，以銀元300 元即新臺幣
    900 元折算1 日確定；又因詐欺案件，經台灣台中地方法院
    以96年度簡字第285 號刑事簡易判決判處有期徒刑3 月，如
    易科罰金，以銀元300 元即新臺幣900 元折算1 日確定，前
    開2 罪經台灣台中地方法院以96年度聲減字第8582號刑事裁
    定減刑並定應執行有期徒刑4 月15日，如易科罰金，以銀元
    300 元即新臺幣900 元折算1 日，於97年4 月18日入監執行
    ，於97年6 月1 日縮刑期滿執行完畢；黃日永前因違反麻醉
    藥品管理條例案件，經台灣高等法院以85年度上訴字第4831
    號刑事判決判處應執行有期徒刑8 年嗣經本院以96年度聲減
    字第2949號刑事裁定減刑並定應執行有期徒刑7 年；又因違
    反肅清煙毒條例案件，經本院分別以86年訴字第406 號刑事
    判決判處有期徒刑10月、以86年度訴字第695 號刑事判決判
    處有期徒刑3 年2 月，上開2 罪經本院以87年度聲字第942
    號刑事裁定定應執行有期徒刑3 年8 月，上開2 案接續執行
    ，於97年12月15日縮刑期滿執行完畢，此有臺灣高等法院被
    告前案紀錄表2 份在卷足參。被告梁偉宏、黃日永於前案有
    期徒刑執行完畢後，5 年內故意再犯本件有期徒刑以上之各
    罪，均為累犯，各應分別依刑法第47條第1 項之規定，就法
    定刑有期徒刑及罰金刑部分加重其刑，至被告黃日永所犯販
    賣第一級毒品罪之法定刑死刑、無期徒刑部分依法不得加重
    。又被告梁偉宏、何曉鳳就附表一所示各罪；被告梁偉宏就
    附表二編號四所示之罪；被告黃日永就附表三編號四至編號
    十一所示各罪；被告陳美恩就附表四編號一、編號四、編號
    五所示各罪；被告陳啟峰就附表五編號一、編號四所示各罪
    ，於偵查及審判中均自白，各均應依毒品危害防制條例第17
    條第2 項，減輕其刑，就被告梁偉宏、黃日永之部分，並依
    法先加重後減輕之。另按毒品危害防制條例第17條第2 項：
    「犯第四條至第八條之罪於偵查及審判中均自白者，減輕其
    刑。」其法文固規定需於「偵查」及「審理」中「均」自白
    ，惟查，倘檢察官於偵查程序中，就其嗣後提起公訴之販賣
    毒品犯行，在偵查中均未曾針對該犯罪事實訊問被告而給予
    被告自白犯罪之機會，則被告非僅無從得悉該犯罪事實係在
    檢察官偵查範圍內，更無從對該犯罪事實為認否之答辯，是
    被告於偵查中顯無就該犯罪事實自白之機會；再者，檢察官
    於案件提起公訴後之審理過程中，發現其餘犯罪事證而予追
    加起訴，此時該追加起訴之犯罪事實既未經偵查程序，被告
    顯無「於偵查中」自白之可能。是於前開各情，被告倘嗣於
    審理中，就其販賣毒品之犯行均自白不諱，惟僅因其並無於
    偵查中自白之機會、抑或該犯罪事實未經偵查程序而無於偵
    查中自白之可能，即認其不符合毒品危害防制條例第17條第
    1 項「偵查」及「審判」中「均」自白之要件，而不得適用
    該條予以減刑，實有失公允。是以，98年5 月20日修正之毒
    品危害防制條例第17條增列第2 項於偵查及審判中自白者，
    減輕其刑之規定，其目的既在採寬厚之刑事政策，以鼓勵毒
    販自白認罪，開啟其自新之路，則在被告並無在偵查中自白
    之機會或可能，惟其於審判中就犯行均自白不諱之情形下，
    適用該條予以減輕其刑，非僅符合其立法目的，更足資保障
    被告權益。綜上，就毒品危害防制條例第4 條至第8 條之罪
    ，被告倘因前述各情而無在偵查中自白之機會或可能，惟於
    審判中就犯行均自白不諱者，仍應適用毒品危害防制條例第
    17條第2 項之規定減輕其刑，方符事理之平。是以，被告陳
    美恩所犯如附表四編號二、編號三所示各罪，係檢察官於本
    案審理過程中，發現其餘犯罪事證而予追加起訴，該部分之
    犯罪事實未經偵查程序，被告陳美恩顯無「於偵查中」自白
    之可能；被告陳啟峰所犯如附表五編號二、編號三、編號五
    、編號七、編號八所示各罪，檢察官於偵查程序中，均未曾
    針對各該犯罪事實訊問被告，而並給予被告陳啟峰自白犯罪
    之機會，惟被告陳美恩、陳啟峰於本院審理中，就上揭犯行
    均自白不諱，是依前述法理，自亦應依毒品危害防制條例第
    17條第2 項之規定，就被告陳美恩、陳啟峰分別所犯上開各
    罪，減輕其刑。末查，本件被告黃日永於附表三編號一、編
    號二、編號三所示時、地販賣第一級毒品海洛因之對象均為
    證人梁偉宏，並非不特定民眾，且各次所販賣海洛因之數量
    非鉅，所圖得之利益非多，所為與販賣毒品數量達數公斤以
    上之嚴重危害社會治安情形仍有不同，兼以本案之零星交易
    ，其惡性尚與大量走私進口或長期販賣毒品所謂「大盤」或
    「中盤」之毒梟有間，此觀諸上開證人之證言自明，倘不論
    所犯情節輕重，而一律論處本罪之法定本刑死刑或無期徒刑
    ，顯非衡平，本院參酌上情及其素行、犯罪動機、目的、手
    段及造成社會整體侵害程度，認被告黃日永此部分所為之犯
    罪情節等各項情狀與本件最輕法定刑期無期徒刑相較，顯有
    情輕法重之憾，客觀上以一般國民生活經驗法則為之檢驗，
    尚足以引起一般人之同情，非無堪值憫恕之處，爰就被告黃
    日永所犯如附表三編號一、編號二、編號三所示販賣第一級
    毒品罪部分，各依刑法第59條之規定減輕其刑，並就法定刑
    罰金刑部分依法先加重後減輕之。爰審酌被告梁偉宏、何曉
    鳳、黃日永、陳美恩、陳啟峰不思以正當管道賺取所需，為
    謀一己之私利，即分別販賣毒品予他人施用，嚴重損及國民
    健康、戕害他人身心，惟犯後於本院審理中猶知坦承全部犯
    行，態度尚可，兼衡被告5 人分別販賣毒品之數量、種類及
    金額，並其素行、犯罪動機、目的、手段等一切情狀，分別
    量處如主文所示之刑，並定其應執行之刑。
三、沒收部分
（一）附表一至附表五「販毒所得」欄記載「未取得價金」者，
      因無販毒所得，自不於所犯各罪宣告之主刑項下諭知沒收
      者，合先敘明。此外，如附表一「販毒所得」欄所示財物
      ，為被告梁偉宏、何曉鳳於附表一各次販賣毒品犯行所得
      之財物；是各應依毒品危害防制條例第19條第1 項之規定
      ，對被告梁偉宏於附表一所示各罪所宣告之主刑項下分別
      諭知與被告何曉鳳連帶沒收，如全部或一部不能沒收時，
      以其與被告何曉鳳之財產連帶抵償之；對被告何曉鳳於附
      表一所示各罪所宣告之主刑項下諭知與被告梁偉宏連帶沒
      收，如全部或一部不能沒收時，以其與被告梁偉宏之財產
      連帶抵償之。又如附表二「販毒所得」欄所示財物，為被
      告梁偉宏於附表二各次販賣毒品犯行所得之財物，是各應
      依毒品危害防制條例第19條第1 項之規定，對被告梁偉宏
      於附表二所示各罪所宣告之主刑項下分別諭知沒收，如全
      部或一部不能沒收時，以其財產抵償之。如附表三「販毒
      所得」欄所示財物，為被告黃日永於附表三各次販賣毒品
      犯行所得之財物，是各應依毒品危害防制條例第19條第1
      項之規定，對被告黃日永於附表三所示各罪所宣告之主刑
      項下分別諭知沒收，如全部或一部不能沒收時，以其財產
      抵償之。如附表四「販毒所得」欄所示財物，為被告陳美
      恩於附表四各次販賣毒品犯行所得之財物，是各應依毒品
      危害防制條例第19條第1 項之規定，對被告陳美恩於附表
      四所示各罪所宣告之主刑項下分別諭知沒收，如全部或一
      部不能沒收時，以其財產抵償之。如附表五「販毒所得」
      欄所示財物，為被告陳啟峰於附表五各次販賣毒品犯行所
      得之財物，是各應依毒品危害防制條例第19條第1 項之規
      定，對被告陳啟峰於附表五編號一至編號五、編號八所示
      各罪所宣告之主刑項下分別諭知沒收，如全部或一部不能
      沒收時，以其財產連帶抵償之；於附表五編號六所示之罪
      所宣告之主刑項下，諭知與「鄧仁樟」連帶沒收，如全部
      或一部不能沒收時，以其與「鄧仁樟」之財產連帶抵償之
      ；於附表五編號七所示之罪所宣告之主刑項下，諭知與「
      鄧仁樟」及某真實姓名年籍不詳之成年男子連帶沒收，如
      全部或一部不能沒收時，以其與「鄧仁樟」及某真實姓名
      年籍不詳之成年男子之財產連帶抵償之。
（二）扣案附表六編號一所示PANTECH 廠牌黑色手機及其配用之
      行動電話門號0000000000號SIM 卡1 張，係被告梁偉宏所
      有供其與共同正犯何曉鳳犯附表一編號一、編號二所示犯
      行所用，及其本身犯附表二編號一、編號二、編號三所示
      犯行所用之物，業據被告梁偉宏供承在卷，是應於被告梁
      偉宏所犯如附表一編號一、編號二及附表二編號一、編號
      二、編號三所示各罪宣告之主刑項下，分別依毒品危害防
      制條例第19條第1 項規定宣告沒收，並依共同正犯責任連
      帶原則，於被告何曉鳳所犯附表一編號一、編號二所示之
      罪所宣告之主刑項下，亦依同條項之規定宣告沒收。又附
      表六編號一所示之物既經扣案，在事理上即無全部或一部
      不能沒收之虞，故於上開依毒品危害防制條例第19條第1
      項規定宣告沒收之情形下，核無依同條項之規定贅知「如
      全部或一部不能沒收時，追徵其價額」之必要。又附表六
      編號二之行動電話門號0000000000號SIM 卡1 張及其配用
      之手機1 支，係被告梁偉宏所有供其與共同正犯何曉鳳犯
      附表一編號三所示犯行所用，及其本身犯附表二編號四所
      示犯行所用之物，亦據被告梁偉宏供承明確，是應分別依
      毒品危害防制條例第19條第1 項規定，於被告梁偉宏所犯
      如附表一編號三所示之罪宣告之主刑項下宣告沒收，如全
      部或一部不能沒收時，與被告何曉鳳連帶追徵其價額；於
      被告梁偉宏所犯如附表二編號四所示之罪宣告之主刑項下
      宣告沒收，如全部或一部不能沒收時，追徵其價額。並依
      共同正犯責任連帶原則，於被告何曉鳳所犯附表一編號三
      所示之罪所宣告之主刑項下，亦依同條項之規定宣告沒收
      ，如全部或一部不能沒收時，與被告梁偉宏連帶追徵其價
      額。
（三）扣案如附表七編號一所示電子磅秤1 台，係被告黃日永於
      附表三所示各次販賣毒品犯行用以秤度其所販賣之第一級
      毒品海洛因、第二級毒品甲基安非他命所用之物；附表七
      編號二所示藥鏟1 支，係被告黃日永於附表三所示各次販
      賣毒品犯行用以分裝其所販賣之第一級毒品海洛因、第二
      級毒品甲基安非他命所用之物，且均屬被告黃日永所有，
      此據被告黃日永於本院審理中供承明確，是均應依毒品危
      害防制條例第19條第1 項之規定，對被告黃日永於附表三
      所示各罪所宣告之主刑項下均分別諭知沒收。另附表七編
      號三所示行動電話門號0000000000號SIM 卡1 張及其配用
      之手機1 支，係被告黃日永所有供其犯附表三編號一、二
      、三、四、六、八、十一所示販賣毒品犯行所用之物；附
      表七編號四所示行動電話門號0000000000號SIM 卡1 張及
      其配用之手機1 支，被告黃日永所有供其犯附表三編號五
      所示販賣毒品犯行所用之物；附表七編號五行動電話門號
      000000 0000 號SIM 卡1 張及其配用之手機1 支，被告黃
      日永所有供其犯附表三編號七所示販賣毒品犯行所用之物
      ；附表七編號六所示行動電話門號0000000000號SIM 卡1
      張及其配用之手機1 支，被告黃日永所有供其犯附表三編
      號九、十所示販賣毒品犯行所用之物，此亦據被告黃日永
      於本院審理中供承明確，是應依毒品危害防制條例第19條
      第1 項之規定，就附表七編號三至編號六所示之物，各於
      其所供使用之如附表三所示各罪所宣告之主刑項下均分別
      諭知沒收。又附表七所示之物既經扣案，在事理上即無全
      部或一部不能沒收之虞，故於上開依毒品危害防制條例第
      19條第1 項規定宣告沒收之情形下，核無依同條項之規定
      贅知「如全部或一部不能沒收時，追徵其價額」之必要。
（四）扣案如附表八編號一所示電子磅秤1 台，係被告陳美恩所
      有供其於附表四所示各次販賣毒品犯行用以秤度其所販賣
      之第二級毒品甲基安非他命所用之物，業據被告陳美恩於
      本院審理中供承在卷，是均應依毒品危害防制條例第19條
      第1 項之規定，對被告陳美恩於附表四所示各罪所宣告之
      主刑項下均分別諭知沒收。如附表八編號三所示行動電話
      門號0000000000號SIM 卡1 張及其配用之手機1 支，係被
      告陳美恩所有供其犯附表四編號一所示販賣第二級毒品犯
      行所用之物；如附表八編號四所示行動電話門號00000000
      00號SIM 卡1 張及其配用之手機1 支，係被告陳美恩所有
      供其犯附表四編號三、編號四、編號五所示販賣第二級毒
      品犯行所用之物，亦據被告陳美恩於本院審理中坦承在卷
      ，是應依毒品危害防制條例第19條第1 項之規定，就附表
      八編號三、編號四所示之物，各於其所供使用之如附表四
      所示各罪所宣告之主刑項下均分別諭知沒收。又附表八編
      號一所示之物既經扣案，在事理上即無全部或一部不能沒
      收之虞，故於上開依毒品危害防制條例第19條第1 項規定
      宣告沒收之情形下，核無依同條項之規定贅知「如全部或
      一部不能沒收時，追徵其價額」之必要；至如附表八編號
      三、編號四所示之物，如全部或一部不能沒收時，追徵其
      價額。另扣案附表八編號二所示分裝袋1 包，堪認係備供
      分裝秤妥重量準備銷售之第二級毒品甲基安非他命所用，
      而屬備供被告陳美恩犯附表四所示販賣第二級毒品罪所用
      之物無訛。至分裝袋雖可供包裝毒品之用，然衡之一般社
      會經驗法則，上開分裝袋之用途，似非專供包裝毒品使用
      一途，尚可作為其他物品包裝之用，苟尚未使用，應祗能
      視為預備供裝用販賣毒品犯罪之物，與毒品危害防制條例
      第19條第1 項規定所指供販賣毒品罪所用之物，難謂相合
      （最高法院94年度臺上字第4591號判決意旨參照），是扣
      案分裝袋1 包，係被告陳美恩所有預備供犯附表四所示販
      賣第二級毒品罪所用之物，應各依刑法第38條第1 項第2
      款之規定，對被告陳美恩於附表四所示各罪所宣告之主刑
      項下分別諭知沒收。
（五）被告陳啟峰於附表五所示各次犯行用以聯繫毒品買家之行
      動電話門號000000 0000 號SIM 卡1 張及其配用之手機1
      支，雖為被告陳啟峰所持用，惟核無證據證明係屬被告陳
      啟峰所有，爰不予於其所犯如附表五所示各罪所宣告之主
      刑項下諭知沒收，附此敘明。
（六）另被告梁偉宏為警扣得之第二級毒品甲基安非他命1 小包
      、被告黃日永為警扣得之第一級毒品海洛因5 小包及第二
      級毒品甲基安非他命2 小包，均各為供被告梁偉宏、黃日
      永自行吸食所用，業據被告梁偉宏、黃日永分別供明在卷
      ，是前開扣案毒品非屬供認定本件被告梁偉宏販賣第二級
      毒品甲基安非他命犯行、被告黃日永販賣第一級毒品海洛
      因及第二級毒品甲基安非他命犯行存否之證據，亦與本案
      犯行無關，爰不予對被告梁偉宏、黃日永分別宣告沒收，
      併予敘明。
據上論斷，據上論斷，應依刑事訴訟法第299 條第1 項前段，毒
品危害防制條例第4 條第1 項、第2 項、第17條第2 項、第19條
第1 項，刑法第11條前段、第28條、第47條第1 項、第59條、第
51條第5 款、第38條第1 項第2 款，判決如主文。
本案經檢察官王齡梓到庭執行職務。
中    華    民    國   100    年    5     月    3     日
                  刑事第十一庭審判長法  官  蔡榮澤
                                    法  官  汪曉君
                                    法  官  林蕙芳
以上正本證明與原本無異。
如不服本判決應於收受判決後10日內向本院提出上訴書狀，並應
敘述具體理由。其未敘述上訴理由者，應於上訴期間屆滿後20日
內向本院補提理由書( 均須按他造當事人之人數附繕本) 「切勿
逕送上級法院」。
                                    書記官  莊凱男
中    華    民    國   100    年    5     月    12    日
附表一：梁偉宏、何曉鳳共同販賣第二級毒品部分
┌──┬─────┬───────┬─────┬─────────────────┬─────┬────────────┐
│編號│時間      │地點          │購毒者    │犯罪事實                          │ 販毒所得 │主文欄                  │
├──┼─────┼───────┼─────┼─────────────────┼─────┼────────────┤
│ 一 │99年4月9日│梁偉宏、何曉鳳│宋兆彤    │宋兆彤於99年4 月9 日下午1 時15分22│500元     │梁偉宏共同販賣第二級毒品│
│    │下午1時15 │位於桃園縣龍潭│          │秒，以其所持用之門號0000000000號行│          │，累犯，處有期徒刑肆年，│
│    │分許後之某│鄉○○路419 巷│          │動電話撥打梁偉宏所持用之門號098174│          │如附表一編號一「販毒所得│
│    │時        │2弄1衖33號住處│          │2130號行動電話，向梁偉宏購買價值50│          │」欄所示財物與何曉鳳連帶│
│    │          │樓下          │          │0 元之第二級毒品甲基安非他命，經梁│          │沒收，如全部或一部不能沒│
│    │          │              │          │偉宏允諾後，雙方約定在梁偉宏、何曉│          │收，以其與何曉鳳之財產連│
│    │          │              │          │鳳位於桃園縣龍潭鄉○○路419 巷2 弄│          │帶抵償之，扣案如附表六編│
│    │          │              │          │1 衖33號住處樓下交易。嗣宋兆彤旋即│          │號一所示之物與何曉鳳連帶│
│    │          │              │          │依約前往上址，梁偉宏則指示與其具共│          │沒收。                  │
│    │          │              │          │同販賣第二級毒品犯意聯絡之何曉鳳攜│          │何曉鳳共同販賣第二級毒品│
│    │          │              │          │帶欲販售與宋兆彤之甲基安非他命下樓│          │，處有期徒刑年拾月，如│
│    │          │              │          │，將價值500 元之第二級毒品甲基安非│          │附表一編號一「販毒所得」│
│    │          │              │          │他命交付宋兆彤，並取得價金500 元。│          │欄所示財物與梁偉宏連帶沒│
│    │          │              │          │                                  │          │收，如全部或一部不能沒收│
│    │          │              │          │                                  │          │，以其與梁偉宏之財產連帶│
│    │          │              │          │                                  │          │抵償之，扣案如附表六編號│
│    │          │              │          │                                  │          │一所示之物與梁偉宏連帶沒│
│    │          │              │          │                                  │          │收。                    │
├──┼─────┼───────┼─────┼─────────────────┼─────┼────────────┤
│ 二 │99年4 月11│梁偉宏、何曉鳳│林政宏    │林政宏於99年4 月11日下午1 時45分35│500元     │梁偉宏共同販賣第二級毒品│
│    │日下午1 時│位於桃園縣龍潭│          │秒，以其所持用之門號0000000000號行│          │，累犯，處有期徒刑肆年，│
│    │45分許後之│鄉○○路419 巷│          │動電話撥打梁偉宏所持用之門號098174│          │如附表一編號二「販毒所得│
│    │某時      │2弄1衖33號住處│          │2130號行動電話，向梁偉宏購買價值50│          │」欄所示財物與何曉鳳連帶│
│    │          │附近之「OK便利│          │0 元之第二級毒品甲基安非他命，經梁│          │沒收，如全部或一部不能沒│
│    │          │商店」前      │          │偉宏允諾後，雙方約定在梁偉宏、何曉│          │收，以其與何曉鳳之財產連│
│    │          │              │          │鳳位於桃園縣龍潭鄉○○路419 巷2弄1│          │帶抵償之，扣案如附表六編│
│    │          │              │          │衖33號住處附近之「OK便利商店」前交│          │號一所示之物與何曉鳳連帶│
│    │          │              │          │易。嗣梁偉宏旋即和與其具共同販賣第│          │沒收。                  │
│    │          │              │          │二級毒品犯意聯絡之何曉鳳，一同攜帶│          │何曉鳳共同販賣第二級毒品│
│    │          │              │          │欲販售與林政宏之甲基安非他命依約前│          │，處有期徒刑年拾月，如│
│    │          │              │          │往上址，將價值500 元之第二級毒品甲│          │附表一編號二「販毒所得」│
│    │          │              │          │基安非他命交付林政宏，並取得價金50│          │欄所示財物與梁偉宏連帶沒│
│    │          │              │          │0 元。                            │          │收，如全部或一部不能沒收│
│    │          │              │          │                                  │          │，以其與梁偉宏之財產連帶│
│    │          │              │          │                                  │          │抵償之，扣案如附表六編號│
│    │          │              │          │                                  │          │一所示之物與梁偉宏連帶沒│
│    │          │              │          │                                  │          │收。                    │
├──┼─────┼───────┼─────┼─────────────────┼─────┼────────────┤
│ 三 │99年5 月17│梁偉宏、何曉鳳│張祖豫    │張祖豫於99年5 月17日下午1 時21分39│500元     │梁偉宏共同販賣第二級毒品│
│    │日下午1 時│位於桃園縣龍潭│          │秒，以公用電話撥打梁偉宏所持用之門│          │，累犯，處有期徒刑肆年，│
│    │21分許後之│鄉○○路419 巷│          │號0000000000號行動電話，該電話由何│          │如附表一編號三「販毒所得│
│    │某時      │2弄1衖33號住處│          │曉鳳接聽，張祖豫即向何曉鳳表示欲購│          │」欄所示財物與何曉鳳連帶│
│    │          │樓下          │          │買價值500 元之第二級毒品甲基安非他│          │沒收，如全部或一部不能沒│
│    │          │              │          │命，惟需先賒欠100 元，至當日晚間始│          │收，以其與何曉鳳之財產連│
│    │          │              │          │能清償。經何曉鳳允諾後，雙方約定在│          │帶抵償之，如附表六編號二│
│    │          │              │          │梁偉宏、何曉鳳位於桃園縣龍潭鄉中豐│          │所示之物與何曉鳳連帶沒收│
│    │          │              │          │路419 巷2 弄1 衖33號住處樓下交易。│          │，如全部或一部不能沒收，│
│    │          │              │          │嗣張祖豫旋即依約前往上址，而由與何│          │與何曉鳳連帶追徵其價額。│
│    │          │              │          │曉鳳具共同販賣第二級毒品犯意聯絡之│          │何曉鳳共同販賣第二級毒品│
│    │          │              │          │梁偉宏將欲販賣與張祖豫之第二級毒品│          │，處有期徒刑年拾月，如│
│    │          │              │          │交付何曉鳳，再由何曉鳳將價值500 元│          │附表一編號三「販毒所得」│
│    │          │              │          │之第二級毒品甲基安非他命攜帶下樓交│          │欄所示財物與梁偉宏連帶沒│
│    │          │              │          │付與張祖豫，並取得價金400 元，嗣於│          │收，如全部或一部不能沒收│
│    │          │              │          │同日晚間某時，張祖豫再將100 元欠款│          │，以其與梁偉宏之財產連帶│
│    │          │              │          │交付與何曉鳳而清償之。            │          │抵償之，如附表六編號二所│
│    │          │              │          │                                  │          │示之物與梁偉宏連帶沒收，│
│    │          │              │          │                                  │          │如全部或一部不能沒收，與│
│    │          │              │          │                                  │          │梁偉宏連帶追徵其價額。  │
└──┴─────┴───────┴─────┴─────────────────┴─────┴────────────┘
附表二：梁偉宏販賣第二級毒品部分
┌──┬─────┬───────┬─────┬─────────────────┬─────┬────────────┐
│編號│          │              │          │                                  │          │                        │
│    │時間      │地點          │購毒者    │犯罪事實                          │販毒所得  │主文欄                  │
├──┼─────┼───────┼─────┼─────────────────┼─────┼────────────┤
│ 一 │99年4月8日│梁偉宏位於桃園│葉金明    │葉金明於99年4 月8 日晚間10時29分29│1,000元   │梁偉宏販賣第二級毒品，累│
│    │晚間10時29│縣龍潭鄉○○路│          │秒，以室內電話00-0000000號撥打梁偉│          │犯，處有期徒刑柒年陸月，│
│    │分許後之某│419 巷2 弄1 衖│          │宏所持用之門號0000000000號行動電話│          │如附表二編號一「販毒所得│
│    │時        │33號住處外    │          │，向梁偉宏購買價值1,000 元之第二級│          │」欄所示財物沒收，如全部│
│    │          │              │          │毒品甲基安非他命，經梁偉宏允諾後，│          │或一部不能沒收，以其財產│
│    │          │              │          │雙方約定在梁偉宏位於桃園縣龍潭鄉中│          │抵償之，扣案如附表六編號│
│    │          │              │          │豐路419 巷2 弄1 衖33號住處外交易。│          │一所示之物沒收。        │
│    │          │              │          │嗣梁偉宏旋即依約前往上址，將價值1,│          │                        │
│    │          │              │          │000 元之第二級毒品甲基安非他命交付│          │                        │
│    │          │              │          │葉金明，葉金明則於現場另販售汽車主│          │                        │
│    │          │              │          │機與友人，並指示其友人將購買汽車主│          │                        │
│    │          │              │          │機之現金1,000 元直接交付與梁偉宏，│          │                        │
│    │          │              │          │作為葉金明支付與梁偉宏之毒品價金。│          │                        │
├──┼─────┼───────┼─────┼─────────────────┼─────┼────────────┤
│ 二 │99年4 月15│梁偉宏位於桃園│葉金明    │葉金明於99年4 月15日上午9 時53分00│1,000元   │梁偉宏販賣第二級毒品，累│
│    │日上午9 時│縣龍潭鄉○○路│          │秒，以室內電話00-0000000號撥打梁偉│          │犯，處有期徒刑柒年陸月，│
│    │53分許後之│419 巷2 弄1 衖│          │宏所持用之門號0000000000號行動電話│          │如附表二編號二「販毒所得│
│    │某時      │33號住處外    │          │，向梁偉宏購買價值1,000 元之第二級│          │」欄所示財物沒收，如全部│
│    │          │              │          │毒品甲基安非他命，經梁偉宏允諾後，│          │或一部不能沒收，以其財產│
│    │          │              │          │雙方約定在梁偉宏位於桃園縣龍潭鄉中│          │抵償之，扣案如附表六編號│
│    │          │              │          │豐路419 巷2 弄1 衖33號住處外交易。│          │一所示之物沒收。        │
│    │          │              │          │嗣葉金明旋即依約前往上址，梁偉宏即│          │                        │
│    │          │              │          │將價值1,000 元之第二級毒品甲基安非│          │                        │
│    │          │              │          │他命交付葉金明，並於同日下午某時始│          │                        │
│    │          │              │          │取得葉金明所交付之價金1,000 元。  │          │                        │
├──┼─────┼───────┼─────┼─────────────────┼─────┼────────────┤
│ 三 │99年4 月16│桃園縣龍潭鄉烏│邱玉星    │邱玉星於99年4 月16日晚間9 時22分4 │未取得價金│梁偉宏販賣第二級毒品，累│
│    │日上午9 時│林村中豐路附近│          │秒，以其所持用之門號0000000000號行│          │犯，處有期徒刑柒年陸月，│
│    │22分許後之│某「OK便利商店│          │動電話撥打梁偉宏所持用之門號098174│          │扣案如附表六編號一所示之│
│    │某時      │」            │          │2130號行動電話，向梁偉宏購買價值1,│          │物沒收。                │
│    │          │              │          │000 元之第二級毒品甲基安非他命，並│          │                        │
│    │          │              │          │要求梁偉宏分裝為2 包、價金先行賒欠│          │                        │
│    │          │              │          │。經梁偉宏允諾後，雙方約定在桃園縣│          │                        │
│    │          │              │          │龍潭鄉○○村○○路附近某「OK 便 利│          │                        │
│    │          │              │          │商店」前交易。嗣梁偉宏旋即依約前往│          │                        │
│    │          │              │          │上址，將價值1,000 元之第二級毒品甲│          │                        │
│    │          │              │          │基安非他命2 包交付邱玉星，惟尚未取│          │                        │
│    │          │              │          │得價金。                          │          │                        │
├──┼─────┼───────┼─────┼─────────────────┼─────┼────────────┤
│ 四 │99年6 月15│梁偉宏位於桃園│張祖豫    │張祖豫於99年6 月15日凌晨0 時15分12│500元     │梁偉宏販賣第二級毒品，累│
│    │日凌晨0 時│縣龍潭鄉○○路│          │秒，以室內電話00-0000000號撥打梁偉│          │犯，處有期徒刑肆年，如附│
│    │15分許後之│419 巷2 弄1 衖│          │宏所持用之門號0000000000號行動電話│          │表二編號四「販毒所得」欄│
│    │某時      │33號住處      │          │，向梁偉宏購買價值500 元之第二級毒│          │所示財物沒收，如全部或一│
│    │          │              │          │品甲基安非他命，經梁偉宏允諾後，雙│          │部不能沒收，以其財產抵償│
│    │          │              │          │方約定在梁偉宏位於桃園縣龍潭鄉中豐│          │之，如附表六編號二所示之│
│    │          │              │          │路419 巷2 弄1 衖33號住處交易。嗣張│          │物沒收，如全部或一部不能│
│    │          │              │          │祖豫旋即依約前往上址，梁偉宏則將價│          │沒收，追徵其價額。      │
│    │          │              │          │值500 元之第二級毒品甲基安非他命交│          │                        │
│    │          │              │          │付張祖豫，並取得價金500元。       │          │                        │
└──┴─────┴───────┴─────┴─────────────────┴─────┴────────────┘
附表三：黃日永販賣第一級毒品、第二級毒品部分
┌──┬─────┬───────┬─────┬─────────────────┬─────┬────────────┐
│編號│時間      │地點          │購毒者    │犯罪事實                          │販毒所得  │主文欄                  │
├──┼─────┼───────┼─────┼─────────────────┼─────┼────────────┤
│ 一 │99年5 月15│台灣地區某不詳│梁偉宏    │梁偉宏於99年5 月15日晚間7 時00分57│1,000元   │黃日永販賣第一級毒品，累│
│    │日晚間（起│地點          │          │秒，以其所持用之門號0000000000號行│          │犯，處有期徒刑拾伍年陸月│
│    │訴書誤載為│              │          │動電話撥打黃日永所持用之門號098983│          │，如附表三編號一「販毒所│
│    │上午）7 時│              │          │7379號行動電話，向黃日永購買價值1,│          │得」欄所示財物沒收，如全│
│    │許後之某時│              │          │000 元之第一級毒品海洛因，經黃日永│          │部或一部不能沒收，以其財│
│    │          │              │          │允諾後，雙方約定在台灣地區某不詳地│          │產抵償之，扣案如附表七編│
│    │          │              │          │點交易。嗣黃日永旋即依約前往上址，│          │號一、編號二、編號三所示│
│    │          │              │          │將價值1,000 元之第一級毒品海洛因交│          │之物均沒收。            │
│    │          │              │          │付梁偉宏，並取得價金1,000 元。    │          │                        │
├──┼─────┼───────┼─────┼─────────────────┼─────┼────────────┤
│ 二 │99年5 月23│黃日永位於桃園│梁偉宏    │梁偉宏於99年5 月23日下午2 時26分31│1,000元   │黃日永販賣第一級毒品，累│
│    │日下午2 時│縣龍潭鄉○○路│          │秒，以其所持用之門號0000000000號行│          │犯，處有期徒刑拾伍年陸月│
│    │26分許後之│住處附近路口  │          │動電話撥打黃日永所持用之門號098983│          │，如附表三編號二「販毒所│
│    │某時      │              │          │7379號行動電話，向黃日永購買價值1,│          │得」欄所示財物沒收，如全│
│    │          │              │          │000 元之第一級毒品海洛因，經黃日永│          │部或一部不能沒收，以其財│
│    │          │              │          │允諾後，雙方約定在黃日永位於桃園縣│          │產抵償之，扣案如附表七編│
│    │          │              │          │龍潭鄉○○路住處附近路口交易。嗣黃│          │號一、編號二、編號三所示│
│    │          │              │          │日永旋即依約前往上址，將價值1,000 │          │之物均沒收。            │
│    │          │              │          │元之第一級毒品海洛因交付梁偉宏，並│          │                        │
│    │          │              │          │取得價金1,000 元。                │          │                        │
├──┼─────┼───────┼─────┼─────────────────┼─────┼────────────┤
│ 三 │99年6 月13│黃日永位於桃園│梁偉宏    │梁偉宏於99年6 月13日下午5 時50分29│2,500元   │黃日永販賣第一級毒品，累│
│    │日下午5 時│縣龍潭鄉○○路│          │秒，以其所持用之門號0000000000號行│          │犯，處有期徒刑拾伍年陸月│
│    │50分許後之│住處附近路口  │          │動電話撥打黃日永所持用之門號098983│          │，如附表三編號三「販毒所│
│    │某時      │              │          │7379號行動電話，向黃日永購買重量8 │          │得」欄所示財物沒收，如全│
│    │          │              │          │分之1 錢、價值2,500 元之第一級毒品│          │部或一部不能沒收，以其財│
│    │          │              │          │海洛因，經黃日永允諾後，雙方約定在│          │產抵償之，扣案如附表七編│
│    │          │              │          │黃日永位於桃園縣龍潭鄉○○路住處附│          │號一、編號二、編號三所示│
│    │          │              │          │近路口交易。嗣黃日永旋即依約前往上│          │之物均沒收。            │
│    │          │              │          │址，將重量8 分之1 錢之第一級毒品海│          │                        │
│    │          │              │          │洛因交付梁偉宏，並取得價金2,500 元│          │                        │
│    │          │              │          │。                                │          │                        │
├──┼─────┼───────┼─────┼─────────────────┼─────┼────────────┤
│ 四 │99年5 月15│黃日永友人位於│梁偉宏    │梁偉宏於99年5 月15日上午11時54分20│6,000元   │黃日永販賣第二級毒品，累│
│    │日上午11時│桃園縣龍潭鄉中│          │秒，以其所持用之門號0000000000號行│          │犯，處有期徒刑肆年，如附│
│    │54分許後之│興路住處附近之│          │動電話撥打黃日永所持用之門號098983│          │表三編號四「販毒所得」欄│
│    │某時      │某加油站      │          │7379號行動電話，向黃日永購買重量「│          │所示財物沒收，如全部或一│
│    │          │              │          │八一」即約4 公克、價值6,000 元之第│          │部不能沒收，以其財產抵償│
│    │          │              │          │二級毒品甲基安非他命，經黃日永允諾│          │之，扣案如附表七編號一、│
│    │          │              │          │後，雙方約定在黃日永友人位於桃園縣│          │編號二、編號三所示之物均│
│    │          │              │          │龍潭鄉○○路住處附近之某加油站交易│          │沒收。                  │
│    │          │              │          │。嗣黃日永旋即依約前往上址，將重量│          │                        │
│    │          │              │          │「八一」即約4 公克之第二級毒品甲基│          │                        │
│    │          │              │          │安非他命交付梁偉宏，並取得價金6,00│          │                        │
│    │          │              │          │0 元。                            │          │                        │
├──┼─────┼───────┼─────┼─────────────────┼─────┼────────────┤
│ 五 │99年5 月27│黃日永友人位於│梁偉宏    │梁偉宏於99年5 月27日晚間7 時25分9 │2,000元   │黃日永販賣第二級毒品，累│
│    │日晚間7 時│桃園縣龍潭鄉中│          │秒，以其所持用之門號0000000000號行│          │犯，處有期徒刑肆年，如附│
│    │25分許後之│興路住處附近之│          │動電話撥打黃日永所持用之門號091660│          │表三編號五「販毒所得」欄│
│    │某時      │某加油站對面巷│          │4465號行動電話，向黃日永購買重量1 │          │所示財物沒收，如全部或一│
│    │          │口            │          │公克、價值2,000 元之第二級毒品甲基│          │部不能沒收，以其財產抵償│
│    │          │              │          │安非他命，經黃日永允諾後，雙方約定│          │之，扣案如附表七編號一、│
│    │          │              │          │在黃日永友人位於桃園縣龍潭鄉○○路│          │編號二、編號四所示之物均│
│    │          │              │          │住處附近之某加油站對面巷口交易。嗣│          │沒收。                  │
│    │          │              │          │黃日永旋即依約前往上址，將重量1 公│          │                        │
│    │          │              │          │克之第二級毒品甲基安非他命交付梁偉│          │                        │
│    │          │              │          │宏，並取得價金2,000 元。          │          │                        │
├──┼─────┼───────┼─────┼─────────────────┼─────┼────────────┤
│ 六 │99年6月2日│桃園縣龍潭鄉百│梁偉宏    │梁偉宏於99年6 月2 日凌晨1 時31分39│2,000元   │黃日永販賣第二級毒品，累│
│    │凌晨1時31 │年大鎮社區門口│          │秒，以其所持用之門號0000000000號行│          │犯，處有期徒刑肆年，如附│
│    │分許後之某│              │          │動電話撥打黃日永所持用之門號      │          │表三編號六「販毒所得」欄│
│    │時        │              │          │00000000 00 號行動電話，向黃日永購│          │所示財物沒收，如全部或一│
│    │          │              │          │買重量1 公克、價值2,000 元之第二級│          │部不能沒收，以其財產抵償│
│    │          │              │          │毒品甲基安非他命，經黃日永允諾後，│          │之，扣案如附表七編號一、│
│    │          │              │          │雙方約定在桃園縣龍潭鄉百年大鎮社區│          │編號二、編號三所示之物均│
│    │          │              │          │門口交易。嗣黃日永旋即依約前往上址│          │沒收。                  │
│    │          │              │          │，將重量1 公克之第二級毒品甲基安非│          │                        │
│    │          │              │          │他命交付梁偉宏，並取得價金2,000 元│          │                        │
│    │          │              │          │。                                │          │                        │
├──┼─────┼───────┼─────┼─────────────────┼─────┼────────────┤
│ 七 │99年6月2日│黃日永友人位於│梁偉宏    │梁偉宏於99年6月2日下午3時13分38秒 │2,000元   │黃日永販賣第二級毒品，累│
│    │下午3時13 │桃園縣龍潭鄉中│          │前之某時，與黃日永議定購買重量1公 │          │犯，處有期徒刑肆年，如附│
│    │分許      │興路住處附近之│          │克、價值2,000元之第二級毒品甲基安 │          │表三編號七「販毒所得」欄│
│    │          │加油站對面巷口│          │非他命，雙方並約定在黃日永友人位於│          │所示財物沒收，如全部或一│
│    │          │              │          │桃園縣龍潭鄉○○路住處附近之加油站│          │部不能沒收，以其財產抵償│
│    │          │              │          │對面巷口交易。嗣黃日永旋即駕駛三菱│          │之，扣案如附表七編號一、│
│    │          │              │          │廠牌之自用小客車抵達上址，並將欲交│          │編號二、編號五所示之物均│
│    │          │              │          │付與梁偉宏之甲基安非他命置入香菸盒│          │沒收。                  │
│    │          │              │          │內並置於後座，將車輛停放於該處後，│          │                        │
│    │          │              │          │旋即暫離至他處。嗣於99年6月2日下午│          │                        │
│    │          │              │          │3時13分38秒，梁偉宏依約抵達前址， │          │                        │
│    │          │              │          │即以其所持用之門號0000000000號行動│          │                        │
│    │          │              │          │電話撥打黃日永所持用之門號00000000│          │                        │
│    │          │              │          │76號行動電話而通知之，黃日永遂告知│          │                        │
│    │          │              │          │梁偉宏其所購買之第二級毒品甲基安非│          │                        │
│    │          │              │          │他命1公克，係放置於黃日永停放於上 │          │                        │
│    │          │              │          │址之自用小客車後座香菸盒內，要求梁│          │                        │
│    │          │              │          │偉宏自行拿取，並將價金2,000元放置 │          │                        │
│    │          │              │          │於車後座面紙盒下方，梁偉宏隨即依黃│          │                        │
│    │          │              │          │日永之指示完成上揭行為，而取得甲基│          │                        │
│    │          │              │          │安非他命1公克，並將價金2,000元交付│          │                        │
│    │          │              │          │與黃日永。                        │          │                        │
├──┼─────┼───────┼─────┼─────────────────┼─────┼────────────┤
│ 八 │99年6月10 │桃園縣龍潭鄉陸│梁偉宏    │梁偉宏於99年6 月10日上午12時31分26│未取得價金│黃日永販賣第二級毒品，累│
│    │日上午12時│軍804醫院     │          │秒，以其所持用之門號0000000000號行│          │犯，處有期徒刑肆年，扣案│
│    │31分許後之│              │          │動電話撥打黃日永所持用之門號098983│          │如附表七編號一、編號二、│
│    │某時      │              │          │7379號行動電話，向黃日永購買重量1 │          │編號三所示之物均沒收。  │
│    │          │              │          │公克、價值2,000 元之第二級毒品甲基│          │                        │
│    │          │              │          │安非他命，經黃日永允諾後，雙方約定│          │                        │
│    │          │              │          │在桃園縣龍潭鄉陸軍804 醫院交易。嗣│          │                        │
│    │          │              │          │黃日永旋即依約前往上址，將重量1 公│          │                        │
│    │          │              │          │克之第二級毒品甲基安非他命交付梁偉│          │                        │
│    │          │              │          │宏，惟並未取得價金。              │          │                        │
├──┼─────┼───────┼─────┼─────────────────┼─────┼────────────┤
│ 九 │99年3月18 │黃日永友人位於│陳啟峰    │陳啟峰於99年3 月18日晚間9 時44分53│4,500元   │黃日永販賣第二級毒品，累│
│    │日晚上9時 │桃園縣龍潭鄉中│          │秒，以其所持用之門號0000000000號行│          │犯，處有期徒刑肆年，如附│
│    │44分後之某│興路489巷12弄9│          │動電話與黃日永所持用之門號00000000│          │表三編號九「販毒所得」欄│
│    │時        │號住處巷口    │          │90號行動電話通話，向黃日永購買重量│          │所示財物沒收，如全部或一│
│    │          │              │          │3 公克、價值4,500 元之第二級毒品甲│          │部不能沒收，以其財產抵償│
│    │          │              │          │基安非他命，經黃日永允諾後，雙方約│          │之，扣案如附表七編號一、│
│    │          │              │          │定在黃日永友人位於桃園縣龍潭鄉中興│          │編號二、編號六所示之物均│
│    │          │              │          │路489 巷12弄9 號住處巷口交易。嗣黃│          │沒收。                  │
│    │          │              │          │日永旋即依約前往上址，將重量3 公克│          │                        │
│    │          │              │          │之第二級毒品甲基安非他命交付陳啟峰│          │                        │
│    │          │              │          │，並取得價金4,500 元。            │          │                        │
├──┼─────┼───────┼─────┼─────────────────┼─────┼────────────┤
│ 十 │99年3月20 │黃日永友人位於│陳啟峰    │陳啟峰於99年3月20日凌晨1時41分52秒│1,500元   │黃日永販賣第二級毒品，累│
│    │日凌晨1時 │桃園縣龍潭鄉中│          │，以其所持用之門號0000000000號行動│          │犯，處有期徒刑肆年，如附│
│    │41分許後之│興路489巷12弄9│          │電話與黃日永所持用之門號0000000000│          │表三編號十「販毒所得」欄│
│    │某時      │號住處巷口    │          │號行動電話通話，向黃日永購買重量1 │          │所示財物沒收，如全部或一│
│    │          │              │          │公克、價值1,500 元之第二級毒品甲基│          │部不能沒收，以其財產抵償│
│    │          │              │          │安非他命，經黃日永允諾後，雙方約定│          │之，扣案如附表七編號一、│
│    │          │              │          │在黃日永友人位於桃園縣龍潭鄉○○路│          │編號二、編號六所示之物均│
│    │          │              │          │489巷12弄9號住處巷口交易。嗣黃日永│          │沒收。                  │
│    │          │              │          │旋即依約前往上址，將重量1公克之第 │          │                        │
│    │          │              │          │二級毒品甲基安非他命交付陳啟峰，並│          │                        │
│    │          │              │          │取得價金1,500元。                 │          │                        │
├──┼─────┼───────┼─────┼─────────────────┼─────┼────────────┤
│十一│99年4月7日│黃日永友人位於│陳啟峰    │陳啟峰於99年4月7日上午11時1分41秒 │5,000元   │黃日永販賣第二級毒品，累│
│    │上午11時1 │桃園縣龍潭鄉中│          │，以其所持用之門號0000000000號行動│          │犯，處有期徒刑肆年，如附│
│    │分許後之某│興路489巷12弄9│          │電話與黃日永所持用之門號0000000000│          │表三編號十一「販毒所得」│
│    │時        │號住處巷口    │          │號行動電話通話，向黃日永購買重量「│          │欄所示財物沒收，如全部或│
│    │          │              │          │八一」即約4公克、價值5,000元之第二│          │一部不能沒收，以其財產抵│
│    │          │              │          │級毒品甲基安非他命，經黃日永允諾後│          │償之，扣案如附表七編號一│
│    │          │              │          │，雙方約定在黃日永友人位於桃園縣龍│          │、編號二、編號三所示之物│
│    │          │              │          │潭鄉○○路489巷12弄9號住處巷口交易│          │均沒收。                │
│    │          │              │          │。嗣黃日永旋即依約前往上址，將重量│          │                        │
│    │          │              │          │「八一」即約4公克之第二級毒品甲基 │          │                        │
│    │          │              │          │安非他命交付陳啟峰，並取得價金    │          │                        │
│    │          │              │          │5,000元。                         │          │                        │
└──┴─────┴───────┴─────┴─────────────────┴─────┴────────────┘
附表四：陳美恩販賣第二級毒品部分
┌──┬─────┬───────┬─────┬─────────────────┬─────┬────────────┐
│編號│時間      │地點          │購毒者    │犯罪事實                          │販毒所得  │主文欄                  │
├──┼─────┼───────┼─────┼─────────────────┼─────┼────────────┤
│ 一 │99年3 月25│陳美恩位於桃園│陳啟峰    │陳啟峰於99年3 月25日晚間某時，在陳│3,000元   │陳美恩販賣第二級毒品，處│
│    │日晚間某時│縣楊梅鎮○○路│          │美恩位於桃園縣楊梅鎮○○路122 號之│          │有期徒刑年拾月，如附表│
│    │          │122 號之1 住處│          │1 住處，向陳美恩購買第二級毒品甲基│          │四編號一「販毒所得」欄所│
│    │          │              │          │安非他命，雙方議定交易重量為「八一│          │示財物沒收，如全部或一部│
│    │          │              │          │」即約4 點多公克、價金6,000 元。陳│          │不能沒收，以其財產抵償之│
│    │          │              │          │美恩當場交付甲基安非他命3 公克與陳│          │，如附表八編號一、編號二│
│    │          │              │          │啟峰，並約定翌日交付不足之1 點多公│          │、編號三所示之物均沒收，│
│    │          │              │          │克；陳啟峰則當場交付價金3,000 元與│          │附表八編號三所示之物如全│
│    │          │              │          │陳美恩，並約定不足之3,000 元先行賒│          │部或一部不能沒收，追徵其│，
│    │          │              │          │欠。其後，陳美恩於99年3 月26日晚間│          │價額。                  │
│    │          │              │          │8 時32分33秒，以其所持用之門號0981│          │                        │
│    │          │              │          │499453號行動電話撥打陳啟峰所持用之│          │                        │
│    │          │              │          │門號0000000000號行動電話，通知陳啟│          │                        │
│    │          │              │          │峰前往其住處領取不足之毒品，嗣陳啟│          │                        │
│    │          │              │          │峰到場後，陳美恩即將1 點多公克之甲│          │                        │
│    │          │              │          │基安非他命交付陳啟峰，惟未收得陳啟│          │                        │
│    │          │              │          │峰所積欠之價金。                  │          │                        │
├──┼─────┼───────┼─────┼─────────────────┼─────┼────────────┤
│ 二 │99年3 月25│陳美恩位於桃園│梁偉宏    │梁偉宏於99年3 月25日晚間某時起至99│2,500 元（│陳美恩販賣第二級毒品，處│
│    │日晚間某時│縣楊梅鎮○○路│          │年3 月26日凌晨1 時9 分許間之某時，│於附表四編│有期徒刑年拾月，如附表│
│    │起至99年3 │122 號之1 住處│          │在陳美恩位於桃園縣楊梅鎮○○路122 │號三所示時│四編號二「販毒所得」欄所│
│    │月26日凌晨│              │          │號之1 住處，向陳美恩購買第二級毒品│、地收訖）│示財物沒收，如全部或一部│
│    │1 時9 分許│              │          │甲基安非他命，陳美恩即當場交付含袋│          │不能沒收，以其財產抵償之│
│    │間之某時  │              │          │毛重0.8 公克之甲基安非他命與梁偉宏│          │，如附表八編號一、編號二│
│    │          │              │          │，惟梁偉宏賒欠該次價金未付。嗣梁偉│          │所示之物均沒收。        │
│    │          │              │          │宏遲至其於附表四編號三所示99年4 月│          │                        │
│    │          │              │          │6日 再次向陳美恩購買毒品時，始清償│          │                        │
│    │          │              │          │本次購買毒品價金2,500元。         │          │                        │
├──┼─────┼───────┼─────┼─────────────────┼─────┼────────────┤
│三  │99年4 月6 │陳美恩位於桃園│梁偉宏    │梁偉宏於99年4 月6 日晚間7 時29分14│5,000 元（│陳美恩販賣第二級毒品，處│
│    │日晚間7 時│縣楊梅鎮○○路│          │秒，以其所持用之門號0000000000號行│其中500 元│有期徒刑年拾月，如附表│
│    │29分許後之│122 號之1 住處│          │動電話撥打陳美恩所持用之門號093014│於附表四編│四編號三「販毒所得」欄所│
│    │某時、99年│              │          │0854號行動電話，向陳美恩購買數量4 │號三所示99│示財物沒收，如全部或一部│
│    │4 月8 日上│              │          │公克、價值共8,000 元之第二級毒品甲│年4 月8 日│不能沒收，以其財產抵償之│
│    │午7 時8 分│              │          │基安非他命，經陳美恩允諾後，雙方約│收訖；2,00│，如附表八編號一、編號二│
│    │許後之某時│              │          │定在陳美恩位於桃園縣楊梅鎮○○路12│0 元於附表│、編號四所示之物均沒收，│
│    │          │              │          │2 號之1 住處交易交易。嗣梁偉宏旋即│四編號四所│附表八編號四所示之物如全│
│    │          │              │          │依約前往上址，陳美恩即向梁偉宏表示│示時、地收│部或一部不能沒收，追徵其│
│    │          │              │          │上開4 公克甲基安非他命需分2 次交付│訖；2,500 │價額。                  │
│    │          │              │          │、每次2 公克、各次收取4,000 元，而│元則於附表│                        │
│    │          │              │          │於當日先交付重量2 公克之第二級毒品│四編號五所│                        │
│    │          │              │          │甲基安非他命與梁偉宏，惟梁偉宏賒欠│示時、地收│                        │
│    │          │              │          │該次應付價金4,000 元未付，而另行支│訖）      │                        │
│    │          │              │          │付陳美恩2,500 元以清償其於附表四編│          │                        │
│    │          │              │          │號二所示時、地向陳美恩購買毒品之價│          │                        │
│    │          │              │          │款。其後，梁偉宏於99年4 月8 日上午│          │                        │
│    │          │              │          │7 時8 分54秒，再以其所持用之門號09│          │                        │
│    │          │              │          │00000000號行動電話撥打陳美恩所持用│          │                        │
│    │          │              │          │之門號0000000000號行動電話，向陳美│          │                        │
│    │          │              │          │恩索拿剩餘之2 公克甲基安非他命，雙│          │                        │
│    │          │              │          │方約定於陳美恩上址住處拿取毒品。嗣│          │                        │
│    │          │              │          │梁偉宏旋即依約前往陳美恩住處，陳美│          │                        │
│    │          │              │          │恩即交付重量2 公克之第二級毒品甲基│          │                        │
│    │          │              │          │安非他命與梁偉宏，惟梁偉宏仍賒欠該│          │                        │
│    │          │              │          │次應付價款4,000 元未付，而係另行支│          │                        │
│    │          │              │          │付陳美恩500 元以清償其於99年4 月6 │          │                        │
│    │          │              │          │日向陳美恩購得毒品2 公克之部分價款│          │                        │
│    │          │              │          │。而陳美恩本次販毒所應收取之其餘價│          │                        │
│    │          │              │          │款共7,500 元，其中2,000 元於附表四│          │                        │
│    │          │              │          │編號四所示時、地收得、另一筆2,500 │          │                        │
│    │          │              │          │元則於附表四編號五所示時、地收得，│          │                        │
│    │          │              │          │另尚餘3,000元梁偉宏始終積欠未付。 │          │                        │
├──┼─────┼───────┼─────┼─────────────────┼─────┼────────────┤
│ 四 │99年4月10 │陳美恩位於桃園│梁偉宏    │梁偉宏於99年4 月10日上午8 時31分16│未取得價金│陳美恩販賣第二級毒品，處│
│    │日上午8時 │縣楊梅鎮○○路│          │秒，以其所持用之門號0000000000號行│          │有期徒刑年拾月，如附表│
│    │31分許後之│122 號之1 住處│          │動電話撥打陳美恩所持用之門號093014│          │八編號一、編號二、編號四│
│    │某時      │              │          │0854號行動電話，向陳美恩購買重量1 │          │所示之物均沒收，附表八編│
│    │          │              │          │公克、價值2,000 元之第二級毒品甲基│          │號四所示之物如全部或一部│
│    │          │              │          │安非他命，經梁偉宏允諾後，雙方約定│          │不能沒收，追徵其價額。  │
│    │          │              │          │在陳美恩位於桃園縣楊梅鎮○○路122 │          │                        │
│    │          │              │          │號之1 住處交易。嗣梁偉宏旋即依約前│          │                        │
│    │          │              │          │往上址，陳美恩則將重量1 公克之第二│          │                        │
│    │          │              │          │級毒品甲基安非他命交付梁偉宏，惟梁│          │                        │
│    │          │              │          │偉宏賒欠該次價金未付，而係另行支付│          │                        │
│    │          │              │          │陳美恩2,000 元以清償其於附表四編號│          │                        │
│    │          │              │          │三向陳美恩購買毒品之部分價款。    │          │                        │
├──┼─────┼───────┼─────┼─────────────────┼─────┼────────────┤
│ 五 │99年4 月11│陳美恩位於桃園│梁偉宏    │梁偉宏於99年4 月11日凌晨3 時15分41│4,000元   │陳美恩販賣第二級毒品，處│
│    │日凌晨3 時│縣楊梅鎮○○路│          │秒起，以其所持用之門號0000000000號│          │有期徒刑年拾月，如附表│
│    │15分許後之│122 號之1 住處│          │行動電話與陳美恩所持用之門號093014│          │四編號五「販毒所得」欄所│
│    │某時      │              │          │0854號行動電話互傳簡訊，向陳美恩購│          │示財物沒收，如全部或一部│
│    │          │              │          │買重量「八一」即約4公克、價值6,000│          │不能沒收，以其財產抵償之│
│    │          │              │          │元之第二級毒品甲基安非他命，經陳美│          │，如附表八編號一、編號二│
│    │          │              │          │恩允諾後，雙方約定在陳美恩位於桃園│          │、編號四所示之物均沒收，│
│    │          │              │          │縣楊梅鎮○○路122 號之1 住處交易。│          │附表八編號四所示之物如全│
│    │          │              │          │嗣梁偉宏旋即依約前往上址，陳美恩則│          │部或一部不能沒收，追徵其│
│    │          │              │          │將重量約4 公克之第二級毒品甲基安非│          │價額。                  │
│    │          │              │          │他命交付梁偉宏，惟梁偉宏當場僅支付│          │                        │
│    │          │              │          │4,000 元價款與陳美恩，並約定不足之│          │                        │
│    │          │              │          │2,000 元先行賒欠。另梁偉宏並支付陳│          │                        │
│    │          │              │          │美恩2,500 元以清償其於附表四編號三│          │                        │
│    │          │              │          │向陳美恩購買毒品之部分價款。      │          │                        │
└──┴─────┴───────┴─────┴─────────────────┴─────┴────────────┘
附表五：陳啟峰販賣第二級毒品部分
┌──┬─────┬───────┬─────┬─────────────────┬─────┬────────────┐
│編號│時間      │地點          │購毒者    │犯罪事實                          │販毒所得  │主文欄                  │
├──┼─────┼───────┼─────┼─────────────────┼─────┼────────────┤
│ 一 │99 年3月18│桃園縣龍潭鄉九│張祖豫    │張祖豫於99年3 月18日晚間6 時19分10│500元     │陳啟峰販賣第二級毒品，處│
│    │日下午6 時│龍村附近「百八│          │秒，以室內電話00-0000000號撥打陳啟│          │有期徒刑年拾月，如附表│
│    │19分許後之│龍檳榔攤」    │          │峰所持用之門號0000000000號行動電話│          │五編號一「販毒所得」欄所│
│    │某時      │              │          │，向陳啟峰購買價值500 元之第二級毒│          │示財物沒收，如全部或一部│
│    │          │              │          │品甲基安非他命，經陳啟峰允諾後，雙│          │不能沒收，以其財產抵償之│
│    │          │              │          │方約定在桃園縣龍潭鄉九龍村附近「百│          │。                      │
│    │          │              │          │八龍檳榔攤」交易。嗣於同日晚間6時4│          │                        │
│    │          │              │          │3 分許，陳啟峰即依約前往上址與張祖│          │                        │
│    │          │              │          │豫會面，將價值500 元之第二級毒品甲│          │                        │
│    │          │              │          │基安非他命交付張祖豫，並取得價金50│          │                        │
│    │          │              │          │0 元。                            │          │                        │
├──┼─────┼───────┼─────┼─────────────────┼─────┼────────────┤
│ 二 │99年3 月20│桃園縣龍潭鄉中│張祖豫    │張祖豫於99年3 月20日晚間5 時57分30│400元     │陳啟峰販賣第二級毒品，處│
│    │日下午5 時│豐路537 號「萊│          │秒，以其所持用之門號0000000000號行│          │有期徒刑年拾月，如附表│
│    │57分許後之│爾富便利商店」│          │動電話與陳啟峰所持用之門號00000000│          │五編號二「販毒所得」欄所│
│    │某時      │前            │          │29號行動電話通話，向陳啟峰購買價值│          │示財物沒收，如全部或一部│
│    │          │              │          │500 元之第二級毒品甲基安非他命，惟│          │不能沒收，以其財產抵償之│
│    │          │              │          │需先賒欠100 元，經陳啟峰允諾後，雙│          │。                      │
│    │          │              │          │方約定在桃園縣龍潭鄉○○路537 號「│          │                        │
│    │          │              │          │萊爾富便利商店」前交易。嗣陳啟峰旋│          │                        │
│    │          │              │          │即依約前往上址，將價值500 元之第二│          │                        │
│    │          │              │          │級毒品甲基安非他命交付張祖豫，並取│          │                        │
│    │          │              │          │得價金400 元。至張祖豫賒欠之100 元│          │                        │
│    │          │              │          │則未曾償還。                      │          │                        │
├──┼─────┼───────┼─────┼─────────────────┼─────┼────────────┤
│ 三 │99年3 月31│台灣地區某不詳│張祖豫    │張祖豫於99年3 月31日晚間9 時14分54│1,000元   │陳啟峰販賣第二級毒品，處│
│    │日晚間9 時│地點          │          │秒，以其所持用之門號0000000000號行│          │有期徒刑年拾月，如附表│
│    │14分許後之│              │          │動電話撥打陳啟峰所持用之門號091741│          │五編號三「販毒所得」欄所│
│    │某時      │              │          │6729號行動電話通話，向陳啟峰購買價│          │示財物沒收，如全部或一部│
│    │          │              │          │值1,000 元之第二級毒品甲基安非他命│          │不能沒收，以其財產抵償之│
│    │          │              │          │，經陳啟峰允諾後，雙方約定在台灣地│          │。                      │
│    │          │              │          │區某不詳地點交易。嗣陳啟峰旋即依約│          │                        │
│    │          │              │          │前往上址，將價值1,000 元之第二級毒│          │                        │
│    │          │              │          │品甲基安非他命交付張祖豫，並取得價│          │                        │
│    │          │              │          │金1,000 元。                      │          │                        │
├──┼─────┼───────┼─────┼─────────────────┼─────┼────────────┤
│ 四 │99 年3月20│陳啟峰位於桃園│葉金明    │陳啟峰於99年3 月20日晚間4 時47分40│1,000元   │陳啟峰販賣第二級毒品，處│
│    │日下午4時 │縣龍潭鄉○○路│          │秒，以其所持用之門號0000000000號行│          │有期徒刑年拾月，如附表│
│    │47分許後之│67 巷3之1 號住│          │動電話撥打葉金明所持用之門號092559│          │五編號四「販毒所得」欄所│
│    │某時      │處附近路口    │          │0422號行動電話，談話過程中，葉金明│          │示財物沒收，如全部或一部│
│    │          │              │          │向陳啟峰表示欲購買價值1,000 元之第│          │不能沒收，以其財產抵償之│
│    │          │              │          │二級毒品甲基安非他命，價金先行賒欠│          │。                      │
│    │          │              │          │，經陳啟峰允諾後，雙方約定在陳啟峰│          │                        │
│    │          │              │          │位於桃園縣龍潭鄉○○路67巷3 之1 號│          │                        │
│    │          │              │          │住處附近路口交易。嗣陳啟峰旋即依約│          │                        │
│    │          │              │          │前往上址，將價值1,000 元之第二級毒│          │                        │
│    │          │              │          │品甲基安非他命交付葉金明，並於交易│          │                        │
│    │          │              │          │後某日，向葉金明取得價金1,000元。 │          │                        │
├──┼─────┼───────┼─────┼─────────────────┼─────┼────────────┤
│ 五 │99 年3月22│陳啟峰位於桃園│葉金明    │葉金明於99年3 月22日下午1 時4 分59│1,000元   │陳啟峰販賣第二級毒品，處│
│    │日下午1時4│縣龍潭鄉○○路│          │秒，以室內電話00-0000000號撥打陳啟│          │有期徒刑年拾月，如附表│
│    │分許後之某│67 巷3之1 號住│          │峰所持用之門號0000000000號行動電話│          │五編號五「販毒所得」欄所│
│    │時        │處附近路口    │          │，向陳啟峰購買價值1,000 元之第二級│          │示財物沒收，如全部或一部│
│    │          │              │          │毒品甲基安非他命，經陳啟峰允諾後，│          │不能沒收，以其財產抵償之│
│    │          │              │          │雙方約定在陳啟峰位於桃園縣龍潭鄉竹│          │。                      │
│    │          │              │          │龍路67巷3 之1 號住處附近路口交易。│          │                        │
│    │          │              │          │嗣陳啟峰旋即依約前往上址，將價值1,│          │                        │
│    │          │              │          │000 元之第二級毒品甲基安非他命交付│          │                        │
│    │          │              │          │葉金明，並取得價金1,000 元。      │          │                        │
├──┼─────┼───────┼─────┼─────────────────┼─────┼────────────┤
│ 六 │99 年4月20│桃園縣龍潭鄉九│陳泰忠    │陳泰忠於99年4 月20日晚間11時7 分8 │500元     │陳啟峰共同販賣第二級毒品│
│    │日晚間11時│龍村中興路上「│          │秒，以市內電話00-0000000號撥打陳啟│          │，處有期徒刑柒年肆月，如│
│    │7 分許後之│全國加油站」  │          │峰所持用之門號0000000000號行動電話│          │附表五編號六「販毒所得」│
│    │某時      │              │          │，向陳啟峰購買價值500 元之第二級毒│          │欄所示財物與鄧仁樟連帶沒│
│    │          │              │          │品甲基安非他命，經陳啟峰允諾後，雙│          │收，如全部或一部不能沒收│
│    │          │              │          │方約定在桃園縣龍潭鄉○○村○○路上│          │，以其與鄧仁樟之財產連帶│
│    │          │              │          │「全國加油站」交易。嗣陳啟峰旋即指│          │抵償之。                │
│    │          │              │          │示與其具共同販賣第二級毒品犯意聯絡│          │                        │
│    │          │              │          │之鄧仁樟駕駛貨車，攜帶陳啟峰欲販售│          │                        │
│    │          │              │          │與陳泰忠之甲基安非他命依約前往上址│          │                        │
│    │          │              │          │，將價值500 元之第二級毒品甲基安非│          │                        │
│    │          │              │          │他命交付滕麒峰，並取得價金500 元，│          │                        │
│    │          │              │          │嗣鄧仁樟復將收得之價金交付與陳啟峰│          │                        │
│    │          │              │          │。                                │          │                        │
├──┼─────┼───────┼─────┼─────────────────┼─────┼────────────┤
│ 七 │99 年3月21│桃園縣中壢市民│滕麒峰    │滕麒峰於99年3 月21日晚間7 時19分37│3,000元   │陳啟峰共同販賣第二級毒品│
│    │日晚間7 時│族路上「劉媽媽│          │秒，以其所持用之門號0000000000號行│          │，處有期徒刑年拾月，如│
│    │19分許後之│菜包店」前面  │          │動電話撥打陳啟峰所持用之門號091741│          │附表五編號七「販毒所得」│
│    │某時      │              │          │6729號行動電話，向陳啟峰購買數量1 │          │欄所示財物與鄧仁樟及某真│
│    │          │              │          │公克、價值3,000 元之第二級毒品甲基│          │實姓名年籍不詳之成年男子│
│    │          │              │          │安非他命，經陳啟峰允諾後，雙方約定│          │連帶沒收，如全部或一部不│
│    │          │              │          │在桃園縣中壢市○○路上「劉媽媽菜包│          │能沒收，以其與鄧仁樟及某│
│    │          │              │          │店」前交易。嗣陳啟峰旋即指示與其具│          │真實姓名年籍不詳之成年男│
│    │          │              │          │共同販賣第二級毒品犯意聯絡之鄧仁樟│          │子之財產連帶抵償之。    │
│    │          │              │          │及某真實姓名年籍不詳之成年男子共2 │          │                        │
│    │          │              │          │人，騎乘機車攜帶陳啟峰欲販售與滕麒│          │                        │
│    │          │              │          │峰之甲基安非他命依約前往上址，將價│          │                        │
│    │          │              │          │值3,000 元之第二級毒品甲基安非他命│          │                        │
│    │          │              │          │交付滕麒峰，並取得價金3,000 元，嗣│          │                        │
│    │          │              │          │鄧仁樟及該名男子復將收得之價金交付│          │                        │
│    │          │              │          │與陳啟峰。                        │          │                        │
├──┼─────┼───────┼─────┼─────────────────┼─────┼────────────┤
│ 八 │99年3 月23│桃園縣中壢市民│滕麒峰    │滕麒峰於99年3 月23日晚間6 時27分48│3,000元   │陳啟峰販賣第二級毒品，處│
│    │日晚間6 時│族路上「劉媽媽│          │秒，以其所持用之門號0000000000號行│          │有期徒刑年拾月，如附表│
│    │30分許後之│菜包店」前    │          │動電話撥打陳啟峰所持用之門號091741│          │五編號八「販毒所得」欄所│
│    │某時      │              │          │6729號行動電話，向陳啟峰購買數量1 │          │示財物沒收，如全部或一部│
│    │          │              │          │公克、價值3,000元之第二級毒品甲基 │          │不能沒收，以其財產抵償之│
│    │          │              │          │安非他命，經陳啟峰允諾後，雙方約定│          │。                      │
│    │          │              │          │在桃園縣中壢市○○路上「劉媽媽菜包│          │                        │
│    │          │              │          │店」前交易。嗣陳啟峰旋即依約前往上│          │                        │
│    │          │              │          │址，將價值3,000 元之第二級毒品甲基│          │                        │
│    │          │              │          │安非他命交付滕麒峰，並取得價金3,00│          │                        │
│    │          │              │          │0 元。                            │          │                        │
└──┴─────┴───────┴─────┴─────────────────┴─────┴────────────┘
附表六：梁偉宏、何曉鳳部分
┌──┬─────────┬──────────────┐
│編號│物品名稱          │備註                        │
├──┼─────────┼──────────────┤
│ 一 │PANTECH 廠牌黑色手│1.被告梁偉宏所有供其與共同正│
│    │機及其配用之行動電│  犯何曉鳳犯附表一編號一、編│
│    │話門號0000000000號│  號二所示販賣第二級毒品犯行│
│    │SIM卡1 張         │  所用之物。                │
│    │                  │2.被告梁偉宏所有供其犯附表二│
│    │                  │  編號一、編號二、編號三所示│
│    │                  │  販賣第二級毒品犯行所用之物│
│    │                  │  。                        │
├──┼─────────┼──────────────┤
│ 二 │行動電話門號093300│1.未扣案。                  │
│    │8513號SIM 卡1 張及│2.被告梁偉宏所有供其與共同正│
│    │其配用之手機1支   │  犯何曉鳳犯附表一編號三所示│
│    │                  │  販賣第二級毒品犯行所用之物│
│    │                  │  。                        │
│    │                  │2.被告梁偉宏所有供其犯附表二│
│    │                  │  編號四所示販賣第二級毒品犯│
│    │                  │  行所用之物。              │
└──┴─────────┴──────────────┘
附表七：黃日永部分
┌──┬─────────┬──────────────┐
│編號│物品名稱          │備註                        │
├──┼─────────┼──────────────┤
│ 一 │電子磅秤1台       │被告黃日永所有供其犯附表三所│
│    │                  │示販賣第一級、第二級毒品犯行│
│    │                  │所用之物。                  │
├──┼─────────┼──────────────┤
│ 二 │藥鏟1支           │被告黃日永所有供其犯附表三所│
│    │                  │示販賣第一級、第二級毒品犯行│
│    │                  │所用之物。                  │
├──┼─────────┼──────────────┤
│ 三 │行動電話門號098983│被告黃日永所有供其犯附表三編│
│    │7379號SIM 卡1 張及│號一、二、三、四、六、八、十│
│    │其配用之手機1 支  │一所示販賣毒品犯行所用之物。│
├──┼─────────┼──────────────┤
│ 四 │行動電話門號091660│被告黃日永所有供其犯附表三編│
│    │4465號SIM 卡1 張及│號五所示販賣毒品犯行所用之物│
│    │其配用之手機1 支  │。                          │
├──┼─────────┼──────────────┤
│ 五 │行動電話門號093312│被告黃日永所有供其犯附表三編│
│    │9476號SIM 卡1 張及│號七所示販賣毒品犯行所用之物│
│    │其配用之手機1 支  │。                          │
├──┼─────────┼──────────────┤
│ 六 │行動電話門號096329│被告黃日永所有供其犯附表三編│
│    │9790號SIM 卡1 張及│號九、十所示販賣毒品犯行所用│
│    │其配用之手機1 支  │之物。                      │
└──┴─────────┴──────────────┘
附表八：陳美恩部分
┌──┬─────────┬──────────────┐
│編號│物品名稱          │備註                        │
├──┼─────────┼──────────────┤
│ 一 │電子磅秤1台       │被告陳美恩所有供其犯附表四所│
│    │                  │示販賣第二級毒品犯行所用之物│
│    │                  │。                          │
├──┼─────────┼──────────────┤
│ 二 │分裝袋1包         │被告陳美恩所有預備供其犯附表│
│    │                  │四所示販賣第二級毒品犯行所用│
│    │                  │之物。                      │
├──┼─────────┼──────────────┤
│ 三 │行動電話門號098149│1.未扣案。                  │
│    │9453號SIM 卡1 張及│2.被告陳美恩所有供其犯附表四│
│    │其配用之手機1支   │  編號一所示販賣第二級毒品犯│
│    │                  │  行所用之物。              │
├──┼─────────┼──────────────┤
│ 四 │行動電話門號093014│1.未扣案。                  │
│    │0854號SIM 卡1 張及│2.被告陳美恩所有供其犯附表四│
│    │其配用之手機1 支  │  編號三、編號四、編號五所示│
│    │                  │  販賣第二級毒品犯行所用之物│
│    │                  │  。                        │
└──┴─────────┴──────────────┘
附錄法條：
毒品危害防制條例第4條
製造、運輸、販賣第一級毒品者，處死刑或無期徒刑；處無期徒
刑者，得併科新臺幣 2 千萬元以下罰金。
製造、運輸、販賣第二級毒品者，處無期徒刑或 7 年以上有期
徒刑，得併科新臺幣 1 千萬元以下罰金。
製造、運輸、販賣第三級毒品者，處 5 年以上有期徒刑，得併
科新臺幣 7 百萬元以下罰金。
製造、運輸、販賣第四級毒品者，處 3 年以上 10 年以下有期
徒刑，得併科新臺幣 3 百萬元以下罰金。
製造、運輸、販賣專供製造或施用毒品之器具者，處 1 年以上
7 年以下有期徒刑，得併科新臺幣 1 百萬元以下罰金。
前五項之未遂犯罰之。